【裁判字號】    98,訴,3832
【裁判日期】    990209
【裁判案由】    毒品危害防制條例
【裁判全文】
臺灣臺中地方法院刑事判決              98年度訴字第3832號
公  訴  人  臺灣臺中地方法院檢察署檢察官
被      告  己○○
選任辯護人  黃逸仁律師
上列被告因違反毒品危害防制條例案件，經檢察官提起公訴（98
年度偵字第18118號、98年度毒偵字第2923號），本院判決如下
：
    主    文
己○○施用第二級毒品，累犯，處有期徒刑伍月；又施用第二級
毒品，累犯，處有期徒刑伍月，扣案吸食器壹組沒收；又販賣第
一級毒品，計十二罪，均累犯，各判處附表一所示之主刑及從刑
；又販賣第二級毒品，計十五罪，均累犯，各判處附表二所示之
主刑及從刑。應執行有期徒刑貳拾伍年，扣案海洛因貳小包（其
中壹小包淨重參點壹零公克，空包裝重零點參零公克，純度佰分
之玖貳點零壹，純質淨重貳點捌伍公克；另壹小包（淨重貳點零
肆公克，空包裝重零點貳柒公克，純度佰分之玖點捌陸，純質淨
重零點貳零公克）沒收銷燬之；販賣第一級毒品所得共新臺幣壹
萬零伍佰元、販賣第二級毒品所得共新臺幣貳萬參仟元沒收，如
全部或一部不能沒收時，以其財產抵償之；吸食器壹組、門號00
00000000號（序號：ESN0AF9B446號，含SIM卡）、0000000000號
（序號：00000000000000/D01號，含SIM卡）行動電話貳支、電
子磅秤壹台、分裝袋參批沒收。
    犯罪事實
一(一)己○○前因違反著作權法等案件，經本院判處有期徒刑一年
    十月，提起上訴經臺灣高等法院臺中分院及最高法院以上訴
    駁回而確定，嗣於民國九十三年十月十七日縮刑期滿執行完
    畢。又曾因施用毒品案件，經觀察、勒戒後，認無繼續施用
    毒品之傾向，於九十七年九月二十五日予以釋放，並由臺灣
    臺中地方法院檢察署檢察官於九十七年九月二十六日以九十
    七年度毒偵緝字第一六０號為不起訴處分確定。
  (二)其復基於施用第二級毒品甲基安非他命之犯意：
  (1)於九十八年七月二十四日夜間九時許，將車輛停放在彰化縣
    北斗交流道旁，在車內將甲基安非他命置於玻璃球（施用後
    業已丟棄）內，以火點燃使生煙霧狀後吸食其煙之方式，施
    用第二級毒品甲基安非他命一次。
  (2)再於同年七月二十五日凌晨一時許，在臺中市○○路○段三
    一五巷二三號五樓之七住處，以其所有之吸食器一組，施用
    第二級毒品甲基安非他命一次。
  (三)己○○明知海洛因、甲基安非他命分屬毒品危害防制條例之
    第一級、第二級毒品，依法不得持有、販賣、轉讓，竟各基
    於販賣第一級毒品海洛因、甲基安非他命以營利之犯意：
  (1)各以門號0000000000號、0000000000號行動電話與丁○○、
    乙○○聯絡後，分別於如附表一（一）、（二）之時間及地
    點、價格及方式，販賣第一級毒品海洛因予丁○○、乙○○
    ，總計共十二次（販賣情形詳如附表一（一）、（二）所示
    ）。
  (2)又各以上開行動電話與丙○○、戊○○（起訴書誤載為張瑞
    明）聯絡後，於附表二（一）、（二）所示之時間、地點、
    價格及方式，販賣第二級毒品甲基安他命予丙○○、戊○○
    ，總計共十五次（販賣情形詳如附表二（一）、（二）所示
    ）。
  (四)嗣因楊麗貞於九十八年七月二十四日施用第一級毒品海洛因
    案件遭警查獲移送臺灣中地方院檢察署偵辦，經檢察官訊問
    後供出毒品來源為丁○○（楊麗貞涉嫌施用毒品案件，經本
    院以九十八年度訴字第四０三四號審理中），檢察官遂於同
    日指揮臺中市警察局第六分局員警帶同楊麗貞查緝，經警於
    翌日（即二十五日）凌晨零時二十分許，在臺中市○○路○
    段二八九號前當場查獲丁○○（丁○○販賣毒品案件現由本
    院以九十八年度訴字第三七七九號審理中），丁○○再供出
    毒品來源係向被告己○○購得，經警於同日（二十五日）上
    午五時二十分許，在臺中市○○路○段三一五巷二三號五樓
    之七居住處，當場查獲己○○，扣得門號0000000000號（序
    號：000000000000000號，含SIM卡）、0000000000號（序號
    ：ESN0AF9B446號，含SIM卡）、0000000000號（序號：0000
    0000 000000/D01號，含SIM卡）、及不詳號碼（序號：0000
    00000000000號，含SIM卡）行動電話共四支、電子磅秤一台
    、施用甲基安非他命之吸食器一組、分裝袋三批、電話簿二
    本、海洛因一小包（淨重三．一０公克，空包裝重０．三０
    公克，純度九二．０一％，純質淨重二．八五公克）、一小
    包（淨重二．０四公克，空包裝重０．二七公克，純度九．
    八六％，純質淨重０．二０公克），己○○經警採尿送驗結
    果，呈甲基安非命陽性反應，而查悉上情。
二、案經臺中市警察局第六分局報告臺灣臺中地方法院檢察署檢
    察官偵查起訴。
    理      由
一、證據能力：
  (一)被告以外之人於審判外之言詞或書面陳述，除法律有規定者
    外，不得作為證據，刑事訴法第一百五十九條第一項定有明
    文。證人林明凱、乙○○、丙○○、戊○○於司法警察詢問
    時所為之陳述，性質上屬於傳聞證據，被告及其選任辯護人
    表示不同意作為證據，依法均無證據能力，惟得作為本院審
    理中交互詰問證人時彈劾證據之使用。
  (二)另按被告以外之人於偵訊中向檢察官所為之陳述，除顯有不
    可信之情況者外，得為證據，亦為刑事訴訟法第一百五十九
    條之一第二項所明定。而所謂不可信情況之認定，法院應審
    酌被告以外之人於陳述時之外在環境及情況，例如：陳述時
    之心理狀況、有無受到外力干擾等，以為判斷之依據，故係
    決定陳述有無證據能力，而非決定陳述內容之證明力。是被
    告以外之人前於偵查中已具結而為證述，除反對該項供述得
    具有證據能力之一方，已釋明「顯有不可信之情況」之理由
    外，皆得為證據；又司法實務運作上，咸認偵查中檢察官向
    被告以外之人所取得之陳述，原則上均能遵守法律規定，不
    致違法取供，其可信性極高，因而明定除顯有不可信之情況
    者外，得為證據，即被告以外之人於偵查中依法應具結者已
    具結，向檢察官所為之陳述，原則上具有證據能力，於例外
    「顯有不可信之情況」，始不具證據能力。本件證人丁○○
    、乙○○、丙○○、戊○○於檢察官偵查時，以證人之身份
    ，經檢察官告以具結之義務及偽證之處罰，經具結而擔保其
    證述之真實性，復無證據顯示係遭受強暴、脅迫、詐欺、利
    誘等外力干擾情形，或在影響其心理狀況致妨礙其自由陳述
    等顯不可信之情況下所為（證人戊○○雖於本院審理中證稱
    其於偵查中證述係遭以栽槍相脅而指證，惟為本院所不採，
    詳後述）。且證人丁○○、乙○○、丙○○、戊○○於檢察
    官偵查時，以證人之身份於本院審理時業已到庭接受詰問，
    已確保被告之對質詰問權，其於偵訊時之陳述既無顯不可信
    之情況，依前開說明，自有證據能力。
  (三)復按下列情形之一者，檢察官、檢察事務官、司法警察官或
    司法警察，雖無搜索票，得逕行搜索住宅或其他處所：三、
    有明顯事實足信為有人在內犯罪而情形急迫者。前二項搜索
    ，由檢察官為之者，應於實施後三日內陳報該管法院；由檢
    察事務官、司法警察官或司法警察為之者，應於執行後三日
    內報告該管檢察署檢察官及法院。法院認為不應准許者，應
    於五日內撤銷之，刑事訴訟法第一百三十一條第一項第三款
    、第三項定有明文。經查，本件係因案外人楊麗貞於九十八
    年七月二十四日施用第一級毒品海洛因案件遭警查獲移送臺
    灣臺中地方院檢察署偵辦，經檢察官訊問後供出毒品來源為
    證人丁○○，檢察官遂於同日指揮臺中市警察局第六分局員
    警帶同楊麗貞查緝，經警於二十五日凌晨零時二十許，在臺
    中市○○路○段二八九號前當場查獲證人丁○○，證人丁○○再供出毒品來源係向被告己○○購得，而於二十五日凌晨
    五時二十分許，在臺中市○○路○段三一五巷二三號五樓之
    七住處發動緊急搜索查獲，再經臺中市警局第六分局再將緊
    急搜索情況製作報告書陳報予臺灣臺中地方法院檢察署及本
    院，且未經本院撤銷並准予備查等情，業經調借本院九十八
    年度急搜字第六號核閱屬實。按刑事偵查技術上所謂「誘捕
    偵查」，係指對於原已犯罪或具有犯罪故意者，以設計引誘
    之方式，使其暴露犯罪事證，而加以逮捕或偵辦者而言。而
    「陷害教唆」，則指行為人原不具犯罪之故意，純因司法警
    察之設計教唆，始萌生犯意，進而實行犯罪構成要件之行為
    者而言。前者，純屬偵查犯罪技巧之範疇，並未違反憲法對
    於基本人權之保障，且於公共利益之維護有其存在必要性，
    故因之所蒐集之證據資料，原則上非無證據能力。而後者，
    因係以引誘或教唆犯罪之不正當手段，使原無犯罪故意之人
    因而萌生犯意實行犯罪行為，再進而蒐集其犯罪之證據，予
    以逮捕偵辦，此種誘人犯罪之手段顯已違反憲法對於基本人
    權之保障，且已逾越偵查犯罪之必要程度，對於公共利益之
    維護並無意義，其因此所取得之證據，應不具有證據能力（
    最高法院九十八年度臺上字第四０二九號判決意旨）。而證
    人丁○○係於九十八年七月二十五日凌晨零時二十分許，在
    新民中學前因與綽號「大姐」之案外人楊麗貞交易毒品為警
    查獲，因案外人楊麗貞九十七年七月二十四日晚間十時許，
    撥打證人丁○○0000000000號電話，表示：「他在難過，他
    想要、二千元」等語，意思要買二千元海洛因，其提議約在
    新民中學前，因其要先找上游毒販，再將海洛因取回交給「
    大姐」，其先去找上游毒販約十至十五分，去旁邊巷子大樓
    買海洛因後要交給「大姐」，警方就出來抓其；其為警查獲
    後，於七月二十五日凌晨二、三時許以全家商店的公用電話
    配合打電話，電話中其表示「阿兄，我要跟你拿東西，現在
    呢？」，意思是看他有沒有空，我要跟他拿海洛因，他現在
    沒空，他再打電話給我，後來約在七月二十五日凌晨四時三
    十八分許，他用0000000000號電話撥我0000000000電話，叫
    其上去，然後其就上去找他，其帶警察上去後，直接敲門，
    他在裡面問是誰，說是「阿凱」，開門後，警察就一起進去
    等語（九十八年七月二十五日訊問筆錄，見九十八年度偵字
    第一八一一七號案卷第四九至五十三頁），證人丁○○電話
    中以簡要詞語相詢，被告即事後回電相約見面，彼此即知交
    易毒品之情事，顯見被告原即有販賣毒品之犯意，而證人丁○○為警查獲後配合警方電話聯絡被告，進而查獲，當屬誘
    捕偵查無誤，而警方進入被告住處後，當場查獲被告並扣得
    門號0000000000號（序號：000000000000000號，含SIM卡）
    、000000000號（序號：ESN0AF9B446號，含SIM卡）、00000
    00000號（序號：00000000000000/D01號，含SIM卡）、及不
    詳號碼（序號：00000000 0000000號，含SIM卡）行動電話
    四支、電子磅秤一台、施用甲基安非他命之吸食器一組、分
    裝袋三批、電話簿二本、海洛因一小包（淨重三．一０公克
    ，空包裝重０．三０公克，純度九二．０一％，純質淨重二
    ．八五公克）、一小包（淨重二．０四公克，空包裝重０．
    二七公克，純質淨重九．八六％、純質淨重０．二０公克）
    等物，被告雖否認扣案毒品、電子磅秤、分裝袋等物為其所
    有，然於警詢時供稱：警方進入其租的套房內其正在桌上稀
    釋其剛買來的海洛因毒品；查獲物品均係其所有，行動電話
    用來聯絡朋友所用，海洛因是買來自己吸食、電子磅秤用來
    稀釋海洛因、分裝袋自己外出時裝海洛因用，電話簿是在九
    十八年七月中旬在臺中三民路三段馬路撿到云云（九十八年
    七月二十五日調查筆錄，見九十八年度偵字第一八一一八號
    卷第八、九頁），復被告偵查中辯稱：查獲時其是將海洛因
    拿出來玩云云（九十八年九月二十二日訊問筆錄，見本院九
    十八年度偵聲字第四三八號案卷第十六頁反面），繼於偵查
    中辯稱：「（檢察官問：被扣案毒品，當初放在哪裡？）在
    桌上。」、「（檢察官問：放在桌上什麼？）好奇拿出來玩
    。」、「（檢察官問：如何玩？）我有看過朋友施用海洛因
    時會加糖，然後磨，我想要拿出來加糖磨磨看，沒有想要注
    射，還沒有磨，警方就來了。」（見九十八年十月二十六日
    調查筆錄，見九十八年度偵字第一八一一八號卷第二二０頁
    ），足見被告與證人丁○○電話連絡後，證人丁○○前往購
    毒，查獲時正值被告取出毒品欲加糖研磨等情，足見被告當
    時正欲稀釋分裝毒品以提供予證人丁○○，堪認「有明顯事
    實足信為有人在內犯罪而情形急迫」之情事，是本件搜索合
    於刑事訴訟法第一百三十一條第一項之規定，要無被告、辯
    護人所稱違法搜索之情事，且既由臺中市警察局第六分局警
    員再依同條文第三項規定報告該管檢察官及本院，已如前述
    ，依同條文第四項之規定，本件查扣上開物品，自屬有證據
    能力之證據。
  (四)現行刑事訴訟法關於「鑑定」之規定，除選任自然人充當鑑
    定人外，另設有囑託機關鑑定制度。依同法第一百九十八條
    、第二百零八條之規定，不論鑑定人或鑑定機關、團體，固
    均應由法院、審判長、受命法官或檢察官視具體個案之需要
    而為選任、囑託，並依第二百零六條之規定，提出言詞或書
    面報告，始符合同法第一百五十九條第一項所定得作為證據
    之「法律有規定」之情形。否則所為之鑑定，仍屬傳聞證據
    。然於司法警察機關調查中之案件，為因應實務上，或因量
    大、或有急迫之現實需求，併例行性當然有鑑定之必要者，
    例如毒品之種類與成分、尿液之毒品反應，或者槍彈有無殺
    傷力等鑑定，基於檢察一體原則，得由該管檢察長對於轄區
    內之案件，以事前概括選任鑑定人或囑託鑑定機關、團體之
    方式，俾便轄區內之司法警察官、司法警察對於調查中之此
    類案件，得即時送請先前已選任之鑑定人或囑託之鑑定機關
    、團體實施鑑定，以求時效。此種由檢察機關概括選任鑑定
    人或概括囑託鑑定機關、團體，再轉知司法警察官、司法警
    察於調查犯罪時參考辦理之作為，法無明文禁止，係為因應
    現行刑事訴訟法增訂傳聞法則及其例外規定之實務運作而為
    。此種由司法警察官、司法警察依檢察官所概括選任之鑑定
    人或囑託鑑定機關、團體所為之鑑定結果，與檢察官選任或
    囑託為鑑定者，性質上並無差異，同具有證據能力（最高法
    院九十六年度台上字第二八六０號裁判要旨參照）。本件中
    山醫學大學附設醫院檢驗科藥物檢測中心尿液檢驗報告、法
    務部調查局濫用藥物實驗室鑑定書各一份，依上開說明，應
    認為有證據能力。
二、訊據被告己○○對前揭犯罪事實欄一(二)(1)(2)二次施用第二級
    毒品甲基安非他命之事實坦承不諱，被告為警查獲後經採尿
    送驗結果，確呈甲基安非命陽性反應一節，有中山醫學大學
    附設醫院檢驗科藥物檢驗中心尿液檢驗報告一份在卷可參。
    並有其所有供施用第二級毒品甲基安非命之吸食器一組扣案
    可證，就被告上開施用第二級毒品甲基安非他犯行，事證明
    確。又曾其因施用毒品案件，經觀察、勒戒後，認無繼續施
    用毒品之傾向，於九十七年九月二十五日予以釋放，並由臺
    灣臺中地方法院檢察署檢察官於九十七年九月二十六日以九
    十七年度毒偵緝字第一六０號為不起訴處分確定一節，有臺
    灣高等法院被告前案紀錄表一領卷可參，其於觀察勒戒執行
    完畢後釋放五年內再犯毒品危害防制條例第十條之罪，自就
    此部分應予依法論科。
三、另被告矢口否認有何上開販賣第一級毒品與證人丁○○、乙○○及販賣第二級毒品與證人丙○○、戊○○之犯行，辯稱
    ：證人丁○○有時會來找其，其不予理會，有時候要求經濟
    援助，其曾經借錢與證人丁○○，也曾因證人林世凱手受傷
    其有拿幾百塊給他看醫生，看到證人林世凱經濟不好，會借
    幾百塊，有時候會請吃東西，不知是否因為有時候打電話不
    理會，還是沒有提供經濟援助，使證人林世凱懷恨在心；證
    人乙○○從綽號「阿南」之人拿到毒品，也有在銷售；至於
    證人丙○○所稱持用門號0000000000電話係案外人吳嘉哲使
    用，其有與案外人吳嘉哲電話聯繫，渠等二人常聊天，證人
    丙○○部分可能受到壓力或受到誤導才會做出對其不利的證
    詞，也有可能是要營造一個假象，因為證人丙○○與案外人
    吳嘉哲都有在交易毒品，門號0000000000那支電話事實上都
    是案外人吳嘉哲在使用，證人丙○○說這支電話打電話聯絡
    其是購買毒品，可能要營造純粹消費者的假象，檢察官、警
    察才不會繼續追查渠等，而嫁禍於其，其對證人丙○○只有
    花錢，根本沒有收到錢，因受案外人吳嘉哲所託，多多照顧
    這年輕人，都帶證人丙○○去推拿、指壓、喝酒都是其出錢
    ；另證人戊○○部分是前勒戒時同房，綽號「小白」，與證
    人戊○○電話聯繫都是談一起做生意的事情，還有金錢調度
    的事情，都是講是資金調度及一起做生意的事情；其均未在
    電話中跟上述四人談論有關毒品的事情，也沒有賣毒品給此
    四人，現場查獲物品僅吸食器、分裝袋及電話為其所有，其
    他二包扣案物其中一包是朋友掉在現場的海洛因，另一包是
    糖，放在抽屜裡面，兩包都不是其所有，案發前約十一時許
    左右，證人丁○○有來找其，案外人張秉家也在場，渠等走
    之後其發現房內有海洛因，就聯絡證人丁○○或張秉家何人
    將毒品放在其那邊，請渠等要帶走，如果不帶走其要沖掉，
    電子秤不是其所有，電話簿不知道是何人掉的云云。經查：
  (一)門號0000000000號、0000000000號行動電話均係被告持用一
    節迭據被告於警詢時、偵查中及本院審理中供承不諱。並有
    上開門號0000000000號（序號：ESN0AF9B446號，含SIM卡）
    、0000000000號（序號：00000000000000/D01號，含SIM 卡
    ）行動電話各一支扣案可證，而上開電話查獲地點即臺中市
    ○區○○路三段三一五巷二三號五樓之七確為被告住處一節
    ，亦為被告所是認，是上開二門號電話確由被告持有使用一
    節，當無疑義。
  (二)被告販賣第一級毒品與證人丁○○部分：
  (1)證人林世凱於本院審理中證稱並無向被告購買毒品之情事，
    而係向另一不詳姓名綽號「阿嘉」之人購買毒品，其先前指
    證向被告購買，實係為該不詳姓名綽號「阿嘉」之人脫罪云
    云。惟證人丁○○於九十八年七月二十三日在臺中市○○路
    ○段用門號04─00000000號公用電話撥打被告持用之門號
    0000000000號行動電話聯絡，去被告三民路住處，在該處附
    近全家便利商店，被告下來親自交易，其買約一千元之海洛
    因；九十八年七月二十四日用南投彰南路門號049─000
    0000號公用電話撥打被告之0000000000號行動電話，打二通
    ，至臺中找被告買毒品，買的方式也是去全家便利商店等被
    告，買一千元海洛因；九十八年六月二十四日、二十五日、
    二十六日、二十七日、二十九日以其行動電話撥打被告之門
    號0000000000號行動電話聯絡買毒品海洛因，買的方式是在
    全家便利商店等被告，應該也是買一千元的海洛因等情，業
    據證人丁○○於偵查中證述明確（九十八年十月二十七日訊
    問筆錄，見九十八年度偵字第一八一一八號案卷第二四一、
    二四二頁），並有通聯紀錄在卷可憑（見同上卷第二三六至
    二三八頁），前揭門號04─00000000號公共電話設在臺中市
    ○○路○段二九三號前、門號049─0000000號公用電話設在
    南投市○○路○段五０一號前等情，亦證人丁○○帶同員警
    前往指認無誤，有卷附指認照片八幀（見上開案卷第二三二
    至二三五頁）可佐。
  (2)證人丁○○於本院審理中另證稱：其雖於九十八年六月二十
    四日、六月二十五日、六月二十六日、六月二十七日、六月
    二十九日、七月二十三日都曾打電話給被告，但不是買毒品
    ，打電話不一定什麼事；其係向「阿嘉」買毒品，就是警訊
    筆錄中所說阿嘉（台語）的人，但不是在場被告，是另外一
    個人，當時其就有跟警方講，「阿嘉」電話號碼時間太久了
    ，記不清楚，其要替拿毒品給其的「阿嘉」脫罪，把過錯推
    給被告；為何要這麼做沒有什麼動機；欲幫脫罪的「阿嘉」
    真實姓名不知道，只知道綽號「阿嘉」（台語），與該「阿
    嘉」認識約一個月云云，然證人丁○○既稱忘記該販賣毒品
    與其之「阿嘉」電話，亦不知真實姓名云云，檢警自無從依
    其供述追查該「阿嘉」者，證人林世凱顯無迴護該所謂「阿
    嘉」之必要，而指證被告以為某一不知姓名年籍之人脫罪之
    理。
  (3)再者，被告辯稱證人丁○○有時候要求經濟援助，其曾經借
    錢與證人丁○○，也曾因證人丁○○手受傷其有拿幾百塊給
    他看醫生，看到證人丁○○經濟不好，會借幾百塊，有時候
    會請吃東西等語，而證人丁○○亦於本院審理中證稱：其向
    被告己○○開口就會給其錢；其有向被告借錢，但要還錢，
    偶爾借錢都是一、二千元，沒有大筆借款等語，二人均稱被
    告確有借款與證人丁○○之情事，以被告猶對證人丁○○振
    窮週急，有恩無怨，當無於偵查中任意誣攀指證被告之理。
    且質諸為何幫「阿嘉」脫罪而諉過與被告，竟證稱其沒有什
    麼動機云云，足見其證稱為幫「阿嘉」脫罪指證被告販毒一
    節，顯與常情有違。
  (4)又被告辯稱證人丁○○之叔叔或舅舅有工廠，其要委託證人
    丁○○做一些器具，都是連絡這些事情云云（見本院九十八
    年十一月十二日訊問筆錄），其與證人丁○○於九十八年六
    月二十五日之通話是其先前委託證人丁○○製作器具，牽扯
    到材料費、工錢，其不確定云云（見本院九十八年十二月九
    日準備程序筆錄），然證人丁○○於本院審理中證稱：被告
    並無委託其做任何事情，亦無請其介紹朋友廠商或親戚；其
    叔叔是經營CNC車床，但被告是否知道其不清楚，應該有跟
    被告提過；被告好像有提過，是在電話中提到，就是問過車
    床部分工作，只有大約提一下，沒有詳談；應該是到其叔叔
    那邊工作云云，有渠等二人聯絡究係為委託製作器具或謀職
    等情，二人所述內容顯屬乖違。
  (5)另被告自承門號0000000000號確由其持用，證人林世凱於本
    院審理中證稱：被告己○○的那支電話，本來就不是被告己○○在用的，是另外一個綽號「阿嘉」的人在使用，其打去
    的那支電話不是被告己○○在使用云云，顯與被告所辯不符
    。況證人林世凱於偵查中稱：其打電話給被告，被告有空會
    叫其過去，五月份其和理平頭的人接觸，打電話過去是被告
    接的，但拿毒品給其是理平頭的人，其向理平頭的人拿了二
    、三十次，五月底六月初開始一直到查獲為止就是由被告親
    自接電話，親自拿毒品給其，理平頭的人綽號叫「阿嘉」，
    一開始其都是向「阿嘉」拿毒品，是「阿嘉」親自交毒品給
    其，五月底六月初才由被告拿毒品給其，從頭到尾都是同一
    人，聲音也很相近，後來被告也說該支電話係其使用，其確
    定從頭到尾都是被告接電話等語（九十八年八月十一日訊問
    筆錄，見上開案卷第九五至九八頁），確其明確證稱「阿嘉
    」與被告並非同一人，且五月間電話確係被告接聽，有一理
    平頭綽號「阿嘉」之人拿毒品給其，嗣於五月底六月初有關
    電話聯絡及交付毒品則均僅係被告一人所為，足見證人林世
    凱於本院審理中應係為迴護被告而為不實證述，其於審理中
    之證詞，無足憑信。
  (6)且證人丁○○就何人係「阿嘉」說詞反覆，或於偵查中稱被
    告綽號即「阿嘉」，或於本院審理中稱「阿嘉」另有其人，
    復稱被告亦綽號叫「阿嘉」，有二個綽號「阿嘉」之人云云
    ，不一而足，惟其確以電話向門號0000000000、0000000000
    號持用人連絡購買毒品海洛因一節，迭據證人丁○○證述甚
    明，而上開二支電話亦確係由被告持用一節，為被告所是認
    ，且證人丁○○於九十八年七月二十五日凌晨零時二十分許
    ，在新民中學前因與綽號「大姐」之案外人楊麗真交易毒品
    為警查獲，其先去找上游毒販約十至十五分，去旁邊巷子大
    樓買海洛因後要交給「大姐」，警方就出來抓其；其為警查
    獲後，於七月二十五日凌晨二、三時許以全家商店的公用電
    話配合打電話，電話中其表示「阿兄，我要跟你拿東西，現
    在呢？」，意思是看他有沒有空，我要跟他拿海洛因，他現
    在沒空，他再打電話給我，後來約在七月二十五日凌晨四時
    三十八分許，他用0000000000號電話撥我0000000000電話，
    叫其上去，然後其就上去找他，其帶警察上去後，直接敲門
    ，他在裡面問是誰，說是「阿凱」，開門後，警察就一起進
    去等語（九十八年七月二十五日訊問筆錄，見九十八年度偵
    字第一八一一七號案卷第五十至五十三頁），是有關證人丁○○交易毒品對象確係持用門號0000000000、0000000000號
    電話之人，而此持用人確係被告無誤。
  (三)被告販賣第一級毒品與證人乙○○部分：
    被告確有如附表一（二）所示以電話聯絡後販賣第一級毒品
    海洛因與證人乙○○之事實，迭據證人乙○○於偵查中及本
    院審理中證述明確，並有通聯紀錄一份在卷可憑（見九十八
    年度偵字第一八一一八號案卷第一七二、一七三頁）。其雖
    另證稱：「（辯護人問：依據你在警詢、偵訊陳述，你所指
    稱在特定日期跟被告購買毒品，該特定日期如何確認？）我
    是大約，不知道確定日期。」、「（辯護人問：警方有無拿
    通聯紀錄給你看？）有。」、「（辯護人問：警方有無要求
    你依照通聯內容來陳述購買毒品日期？）警察直接問我哪天
    有去購買，我只能說大概，不能確定日期。」、「（辯護人
    問：你的意思是說，即使警方問你哪一天有購買，你也沒有
    辦法判斷當天有無購買？）沒有辦法。」等語（見本院卷九
    十九年一月二十六日審判筆錄）。其雖證稱未能憑記憶確認
    向被告購買毒品之確切時間等情，惟另證稱：「（檢察官問
    ：當時你有看到通聯紀錄？）有。」、「（檢察官問：你回
    答內容是否依據通聯紀錄上的資料？）因為通聯紀錄代表我
    有跟被告購買，因為我沒事不會打電話跟被告聊天。」、「
    （審判長問：今日所述跟被告購買海洛因地點，之前在偵訊
    時說是在樓下購買？）被告是從樓下帶我上樓把毒品交給我
    ，交付毒品不是在樓下。」、「（審判長問：依照你剛才所
    述，只要跟被告有通聯就是購買毒品？）是。」、「（審判
    長問：能否區分哪幾次在租屋處或係在國強街交付毒品？）
    剛開始跟被告購買毒品大部分是在國強街，後來才去新民商
    工附近租屋處。」、「（審判長問：檢察官所起訴的七月十
    五、十六、十八、二十、二十一日這五次是在何處交付毒品
    ？）新民商工附近租屋處。」、「（審判長問：交易金額？
    ）都是一千、五百元。」等語（見本院九十九年一月二十六
    日審判筆錄），其明確證稱與被告電話連絡均意在購買毒品
    ，且有通聯紀錄者即係與被告連絡購買毒品事宜等情，況被
    告於本院審理中與證人乙○○見面前，猶稱憑姓名不知何人
    ，亦不知門號0000000000行動電話持用人何人等語，顯見被
    告與證人乙○○交誼不深；被告復於本院審理中辯稱：其一
    開始會認識證人乙○○是綽號「阿南」介紹的，「阿南」帶
    其到證人乙○○在興安路的住處，介紹其與證人乙○○認識
    ，當時其有看到「阿南」交付海洛因給證人乙○○，證人乙○○有拿安非他命出來請其跟「阿南」吃，後來「阿南」說
    證人乙○○還有錢沒有給他，要其替「阿南」把錢收回來云
    云，亦無從認證人乙○○與被告有何仇隙，當無任意指證被
    告之理。堪認證人乙○○於偵查中及院本審理中指證被告確
    有販賣毒品海洛因與其一節，當非虛妄。
  (四)被告販賣第二級毒品與證人丙○○部分：
  (1)被告確有如附表二（一）所示證人丙○○以門號0000000000
    號電話與被告持用之門號00000000000號行動電話連絡後，
    販賣第二級毒品甲基安非他命與證人丙○○之事實，迭據證
    人丙○○於偵查中及本院審理中證述甚明，其於本院審理中
    證稱：其認識被告，是由案外人吳嘉哲認識被告，被告有帶
    其去推拿、喝酒，與被告並無仇隙等語，復證稱：「（辯護
    人問：知道被告名字？）不知道，我知道他綽號阿忠。」、
    「（辯護人問：如何認識被告？）朋友介紹。」、「（辯護
    人問：認識在場被告，知道他工作為何？）認識當時不知道
    ，後來才知道，剛認識被告時知道被告是在修理電腦，後來
    才知道被告是在賣二級毒品安非他命。」、「（辯護人問：
    你有在施用第二級毒品安非他命？）之前有，後來沒有，就
    是九十八年四、五月間有施用，五月中旬後聯絡不到被告就
    沒有再施用。」、「（辯護人問：依照本件被告涉嫌販賣安
    非他命部分，你曾經向警方及檢察官表示向被告購買過毒品
    ，所述是否實在？何時跟被告購買？）我有跟被告購買過好
    幾次，詳細時間現在已經忘記了。」、「（辯護人問：你跟
    被告購買毒品過程？）打電話給被告，跟被告約定點。」、
    「（辯護人問：你用何電話門號打給被告何門號？）用
    0000-000000門號打被告手機號碼，號碼忘記了。」、「（
    辯護人問：你每次跟被告購買毒品，都是以剛才所述方式購
    買毒品？）是。」、「（辯護人問：交易地點？）不一定，
    有在光華高工門口，每次都是在那邊，或在一個橋邊的巷子
    口，應該是在旱溪東路，靠近光華那邊的旱溪，我記得距離
    光華高工跟精武橋很近，是在光華高中跟精武橋中間的一個
    巷口。」、「（辯護人問：跟被告購買過幾次毒品？）好幾
    次，忘記了。」、「（辯護人問：你們到毒品交易地點，會
    在互相電話聯絡？）不會」、「（辯護人問：你取得毒品之
    後，在都在何處施用？）旅館或朋友家施用，地點不一定，
    都是在光華高工附近的旅館，有時候是在朋友家附近的空地
    施用，是在太平那邊。」、「（辯護人問：你剛才提到忘記
    何時跟被告購買毒品，為何在警局可以明確指出時間、次數
    ，是否當時記得，現在忘記了？）現在忘記了，警詢時警察
    有用通聯紀錄給我看，所以當時記得有那些交易紀錄。」、
    「（辯護人問：你確定警方提示給你的通聯紀錄，就是你跟
    被告購買毒品的通聯紀錄？）有時候跟被告通聯是問被告有
    關電腦方面的問題，或一些修理電腦問題。」、「（檢察官
    問：是否記得九十八年九月十六日偵訊時你回答問題？）不
    是很記得。檢察官問我有跟何人購買毒品」、「（檢察官問
    ：當時回答內容是否依據你的記憶所述？）是。」、「（檢
    察官問：當時檢察官有提示通聯紀錄給你看？）是。」「（
    檢察官問：你有一一辨認？）是。」、「（檢察官問：當時
    所述是否實在？）實在。」、「（受命法官問：你和被告聯
    絡是打被告電話門號0000000000？）是。」、「（受命法官
    問：打給被告都是同一電話？）還有，另外門號忘記了。」
    、「（受命法官問：剛剛你說五月以後就戒毒，但依照通聯
    紀錄七月前仍有？）剛剛記錯了，應該是到七月。」、「（
    受命法官問：電話中如何聯繫？）碰面再談，電話中是說我
    要去找他，被告就知道，被告就會說到光華高工的時候打電
    話給他，地點約在光華高工對面，會在電話中約見面地點，
    數量、金額不會在電話中講，見面再談。」、「（受命法官
    問：約見面時，距離電話後多久？）不一定。」、「（受命
    法官問：都是通話後當天見面？）是。」、「（受命法官問
    ：依照通聯所述，除了你撥打電話給被告0000-000000門號
    外，被告也會以該電話撥打給你0000-000000門號，有何意
    見？）被告打電話給我時有時候約我喝酒，或是問電腦有什
    麼問題，或是關心我之類的話。」、「（受命法官問：有關
    向被告購買毒品都是你打電話給被告？）有時候被告會打電
    話問我是否需要毒品。」、「（受命法官問【提示九十八年
    度偵字第一八一一八號卷證人偵訊筆錄】：所述是否實在？
    ）六月十二日那次好像是在半夜交易，記得六月十四日當天
    有跟被告購買，但交易時間忘記了，是被告打電話給我。」
    、「（審判長問：偵訊時你說九十八年六月二十三日有交易
    ，依照通聯紀錄顯示是被告撥打電話到你手機，共有四通，
    交易時間為何？）是在凌晨。」、「（審判長問：目前就交
    易時間是否能詳細確定？）我不會同一天買好幾次毒品，我
    沒有辦法從特定某一日的多通通聯中確定哪一通之後跟被告
    交易，但確實有跟被告購買毒品。」等語（見本院九十九年
    一月五日審判筆錄）。此外，並有門號0000000000號電話與
    000000 0000號電話通聯一份在卷可佐（見九十八年度偵字
    第一八一一八號案卷第一三九、一四０頁）。
  (2)證人丙○○雖於審理中就與被告彼此以電話聯絡接洽購買毒
    品之細節不復記憶，惟證人丙○○堅稱確有向被告購買毒品
    甲基安非他命多次之事實，復於偵查中就歷次購買情形一一
    指證甚明。且偵查中較交易時間為近，復經檢察官提示電話
    通聯供證人丙○○一一核對說明，當以偵訊時記憶較清晰，
    況證人丙○○偵訊時經檢察官提示上開電話通聯錄後猶證稱
    ：「（檢察官問：【提示通聯紀錄】九十八年六月十五日有
    無跟己○○買毒品？）沒有。」、「（檢察官問：【提示通
    聯紀錄】九十八年六月十六日有無跟己○○買毒品？）沒有
    ，這幾天我會打電話給他關心一下。」、「（檢察官問：【
    提示通聯紀錄】九十八年六月二十五日有無跟己○○買毒品
    ？）沒有。」、「（檢察官問：【提示通聯紀錄】九十八年
    六月二十八日有無跟己○○買毒品？）我忘記了。」、「（
    檢察官問：【提示通聯紀錄】九十八年六月三十日有無跟己○○買毒品？）沒有。」等語（九十八年九月十六日訊問筆
    錄，見九十八年度偵字第一八一一八號卷第一四八頁），堪
    認證人丙○○並非全依檢察官提示之通聯紀錄漫行指證，未
    足以證人丙○○於審理中已難憑記憶一一詳述歷次交易毒品
    之細節，即遽認其指證不可採信。
  (3)再者，被告自承其受案外人吳嘉哲所託，多多照顧這年輕人
    ，都帶證人丙○○去推拿、指壓、喝酒都是其出錢等語，核
    與證人丙○○證稱其認識被告，是由案外人吳嘉哲認識被告
    ，被告有帶其去推拿、喝酒，與被告並無仇隙等語，互核相
    符。證人丙○○與被告既無怨隙，被告猶出資延請證人丙○○推拿、指壓、喝酒等諸多享樂消費，證人丙○○當無誣指
    被告之理。被告復辯以證人丙○○部分可能受到壓力或受到
    誤導才會做出對其不利的證詞，也有可能是要營造一個假象
    ，因為證人丙○○與案外人吳嘉哲都有在交易毒品，門號00
    00000000那支電話事實上都是案外人吳嘉哲在使用，證人丙○○說這支電話打電話聯絡其是購買毒品，可能要營造純粹
    消費者的假象，檢察官、警察才不會繼續追查渠等，而嫁禍
    於其云云，惟證人丙○○迭證稱上開0000000000電話確係其
    持用，而證人丙○○住處係臺中縣大雅鄉一節，有其人別資
    料在卷可憑，復據證人丙○○於本院審理中結證甚明，而有
    關證人丙○○之門號0000000000號行動電話與被告持用之門
    號0000000000號行動電話各該通話時之基地台位置比對之結
    果顯示九十八年七月八日前，關於被告使用之門號00000000
    00號電話不論發射或接收之基地台絕大多數都在北區○○○
    街（即被告戶籍地）、興進路、東光路及北屯區○○○路、
    昌平路、北屯路一帶，而該等基地台位置離買方指證交易處
    所之光華高工及旱溪東路新天地餐廳地緣相近，而證人丙○○通話之基地台位置多在臺中縣大雅鄉一帶，就與證人丙○○交易地點與基地台位置尚屬相符，此參諸本院調閱九十八
    年六月十二日至七月十二日門號0000000000號電話通紀錄與
    門號0000000000號電話通聯紀錄自明。是被告辯以上開門號
    0000000000號電話並非證人丙○○持用與其聯絡一節，亦未
    足採信。
  (4)證人丙○○於本院審理中復證稱被告曾經委託其轉交護照給
    案外人吳嘉哲，但其找不到案外人吳嘉哲等語，被告則辯以
    ：證人丙○○說找不到案外人吳嘉哲，沒有辦法轉交時，為
    何其會把證件交給證人，其就是確定證人丙○○可以碰到案
    外人吳嘉哲才會請證人丙○○轉交，證人可以刻意隱瞞部分
    事實並且嫁禍給其，維護案外人吳嘉哲云云。然以上開委託
    轉交證件等情，尚非不尋常之事，且被告確係持用門號0000
    000000號電話，上開門號0000000000確與被告電話有所通話
    ，顯見被告確係上開二電話門話通話時之一方，證人丙○○
    如何以指證被告即得以為案外人吳嘉哲脫罪云云，顯難認有
    何關連，其所辯上情，尚屬無稽。
  (5)又證人丙○○就附表二（一）編號一即九十八年六月十二日
    被告賣第二級毒品甲基安非他命部分，就金額雖僅證稱一千
    至二千元云云，未能陳明確切金額，且被告亦否認該次販賣
    毒品之事實，而無從稽考其金額，以為被告利益計，當以認
    定金額一千元較有利被告，併此敘明。
  (五)被告販賣第二級毒品與證人戊○○部分：
  (1)證人戊○○於本院審理中證稱：其綽號「小白」，因勒戒時
    同房認識被告等語，復證稱：「（辯護人問：你在九十八年
    十月十五日警方到你住處搜索前，是否持續有在施用毒品？
    ）之前沒有，勒戒出來有一段時間都沒有碰毒品。從九十八
    年九月就開始施用毒品。」、「（辯護人問：你何時勒戒出
    所？）九十七年九月。」、「（辯護人問：根據你在警方供
    述，你有提到在九十八年間向被告購買毒品，但你卻又說九
    十七年九月勒戒完畢後，一直到九十八年九月間，均未施用
    毒品，如何解釋？）警方到我家時，說我藏有槍枝，檢察官
    交代如果沒有配合要把我押起來，我會害怕，當時我有吸食
    毒品，有查獲吸食工具，叫我要配合，不然要送一支槍給我
    ，說要給我栽贓，我會害怕，我當時有吸食毒品，到警局時
    筆錄就是之前就做好了，我只是依照該份筆錄改，就只是改
    幾月幾日，警察如何唸我就如何回答。」、「（辯護人問：
    你在警詢過程中，曾說明於某年某月、某日向被告購買毒品
    甲基安非他命，是如何回憶起正確日期？）警察調閱通聯紀
    錄，說我有跟被告聯絡，到我家的時候就有跟我說要我配合
    ，到警局時就有調通聯，警察怎麼說我就怎麼回答，我被搜
    索到東西就是會害怕。」、「（辯護人問：你後來到檢察官
    偵訊時，你仍然根據你先前做的警詢筆錄為陳述，為何當時
    未向檢方表明，警方有要求你配合辦案情形？）我當時被押
    著會害怕，像上次被查獲警察說可以交保，但馬上就送勒戒
    ，又說供出上手可以減輕其刑，我就迷迷糊糊。」、「辯護
    人問：警方在要求你提供毒品來源時，有無先提供己○○的
    年籍資料或他涉案的相關情形讓你知道？）警方一進來就問
    我新民商工是否去過，「阿國」是否認識，警方說就是己○○，有人叫他「阿國」，我說新民商工我有去過，曾經到那
    邊找被告，會將電腦送去被告那邊修理，被告會修理電腦。
    」、「（檢察官問：你是否記得九十八年十月十六日檢察官
    問你讓你作證，你所回答的內容？）不太記得。」、「（檢
    察官問你之前有無因為施用毒品勒戒，在九十七年九月二十
    四日出所？）是。」、「（檢察官問：該次何時被查獲？）
    九十七年八月間。」、「（檢察官問：該次你有無供出上手
    ？）沒有。」、「（檢察官問被查獲是否會害怕？）會，因
    為被太太知道。」、「（檢察官問：剛才辯護人問你警方問
    你情形，你說有拿通聯紀錄給你看，係何人的通聯紀錄？）
    我跟己○○通聯紀錄。」、「（檢察官問：你的電話號碼？
    0000-000000。」、「（檢察官問：是登記你父親名字？）
    是，父親叫張敏聰。」、「（檢察官問：己○○電話號碼？
    ）忘記了，我輸入在電話簿裡面。」、「（檢察官問：偵訊
    時你說己○○電話係0000-000000是否正確？）對。」、「
    （檢察官問：當時檢察官有無跟你說讓你作證、具結？）有
    。」、「（【提示九十八年度偵字第一八一一八號卷第二０
    ０頁】檢察官問：是否你當時回答內容？）是。」、「（檢
    察官問：你也說出所之後有請己○○幫你調貨，後來都找他
    購買毒品？）警察叫我配合，我會害怕。」、「（檢察官問
    ：當時是在檢察官偵訊時？）我知道。」、「（檢察官問：
    你說叫你配合警察係何姓名？警察有四名，我忘了是誰，四
    個人進來就很凶，一個講一個在旁邊搭調。」、「（檢察官
    問是否製作筆錄之警察？）我不知道，四個一起進來我會害
    怕，進來叫就我交槍，我那有槍。」、「（檢察官問：是否
    怕你太太知道？）我太太不知道。」、「（檢察官問：九十
    八年十月十五日警詢筆錄記載內容是否你告訴警察的？）
    警察提示我的。我有這樣回答。」、「（審判長問：剛才你
    說前案觀察勒戒完畢後於七十七年九月二十日出所，至九十
    八年九月才又施用第二級毒品甲基安非他命？）是。」、「
    （審判長問：你出所後有無跟被告聯繫？）有。」、「（審
    判長問：大約幾次？）時常見面，有時候去吃飯、電腦拿去
    修理，問一些電腦上面的問題。」、「（審判長問：見面時
    有無一起施用甲基安非他命？）沒有。」、「（審判長問：
    見面時都沒有關於毒品事情？）因為我太太都在旁邊，我太
    太在我不敢碰毒品。」、「（審判長問：你在九十八年十月
    十五日被搜索時有扣到一包安非他命及吸食器，安非他命來
    源？）朋友給我的，一個叫阿宏（音）給我的，我是在外面
    碰到。」、「（審判長問：如何跟阿宏（音）聯絡？）打他
    電話，電話很久了忘記了，沒有記下，也沒有輸入在手機裡
    面，之前有後來不通就刪掉了。」、「（審判長問：這包安
    非他命阿宏何時給你的？）十月十日左右，因為當時我從大
    陸回來，在我家附近給我的，我用電話跟他聯絡，都是阿宏
    打電話給我比較多。」、「（審判長問：是否知道做偽證法
    律效果？）知道，最高可判七年。」、「（審判長問：你施
    用二級毒品最高判多久？）這次判五個月。」、「（審判長
    問有無因為供出上手而減刑？）沒有。」、「（審判長問：
    你為何檢察官跟你說供出上手可以減刑，且讓你具結，並說
    做偽證七年，你仍然指證被告販賣毒品給你？）警察就說不
    是用毒品這件事情，警察說是檢察官交代要辦得，不配合的
    話要叫檢察官把我押起來，不信的話可以叫警察來對質。當
    時我會害怕，如果沒有配合換成我倒霉，我就是會害怕。」
    、「（審判長問：所以你承認在檢察官那邊偽證？）不是做
    偽證，當時我會害怕，當時也是因為施用毒品被查獲，頭暈
    暈的，我也不知道該怎麼辦，當天父親也在家中。」、「（
    審判長問：你施用何種毒品？）安非他命。心情不好就一直
    吸，不知道用量。」、「（審判長問：偵訊時說十五日下午
    在家中施用？）在警局製作筆錄就這樣，警察問我時間我就
    隨便講。六、七點又有在施用一次。」、「（審判長問：除
    了在檢察官供述下午二時有施用安非他命外，六、七點又有
    再施用一次？是。」、「（受命法官問：出所後何時再相互
    聯絡？）我先出所，被告比較晚，跟被告同批出來的朋友有
    提到被告已經出所，知道是同房，我問該朋友有無被告的電
    話，所以我就跟被告聯絡相約吃飯，時間不知道，大概是在
    九十七年底，我也不確定。」、「（受命法官問：有無向被
    告購買第二級毒品甲基安非他命？）沒有。」、「（受命法
    官問：有無向被告無償取得甲基安非他命？）我跟被告見面
    時都沒有看到被告施用毒品，他也沒有無償給我毒品。」、
    「（受命法官問：有無為了施用毒品請被告幫你調貨？）沒
    有。」、「（受命法官問：有無兩人共同出資合買安非他命
    ？）沒有。」、「（受命法官問：依你所述並沒有因為有關
    甲基安非他命的事情和被告有何關連？）是，被告會修理電
    腦，會去被告家中，被告母親也都在家中。」、「（受命法
    官問：有無你出面去買毒品，交給被告？）沒有。」、「（
    受命法官問：依被告所述，九十八年五、六月間你出面與賣
    方談論購買毒品事宜，並交付一半毒品給被告？）沒有。」
    、「（受命法官問：依被告所述，你是到高雄去購買毒品，
    由你開車至高雄購買，並且再與被告同車回臺中？）我根本
    沒有跟被告去過高雄，沒有的事情不要亂說。」、「（受命
    法官問：有無將購得毒品藏放在被告住處？）沒有。」、「
    （受命法官問：【提示本院九十八年十一月十二日訊問筆錄
    第三頁並告以要旨】有何意見？）我絕對沒有跟被告去過高
    雄，也沒有跟被告合買毒品。我確實沒有跟被告一起購買毒
    品，也沒有去過高雄。」、「（審判長問：有無跟被告購買
    毒品？）有。購買一、二次。」、「（審判長問：購買時間
    為何？）時間忘記了，已經很久了。」、「（審判長問：與
    被告購買毒品是否都有電話聯繫？）有打電話。」、「（審
    判長問：【提示九十八年度偵字第一八一一八號卷第一七八
    頁】你所謂購買一、二次為那些通聯紀錄？）我不是購買海
    洛因，我是購買安非他命，時間我忘記了，應該是七月十幾
    日，金額為一千元，沒有購買過五千元，都是一千、二千元
    ，七月十幾日好像二次，拿安非他命給我的地方有時候我去
    被告那邊就是台中市○○路○段三一五巷二三號五樓之七，
    還有我住家台中市○○路○段二六七號七樓之六附近，時間
    都是晚上，幾點忘記了，都是很晚了。」、「（受命法官問
    ：依照你跟被告通聯紀錄九十八年七月十二日晚上十時九分
    左右，你們之間有通話，由你打電話給被告，該次你說在被
    告住處樓下購買二千元，有無印象？）稍微有印象。」、「
    （受命法官問：九十八年七月十三日凌晨零時二十一分到二
    十三分有七通通聯紀錄，有無印象？）忘記了。應該沒有撥
    通。」、「（受命法官問：該次你跟檢察官說是在被告住處
    臺中市○○路○段三一五巷二三號五樓之七樓下跟被告購買
    ，是否有此事情？）有。」、「（受命法官問：九十八年七
    月十五日晚上九時五十三分到十時三十四分期間與被告通聯
    有四次，該次你跟檢察官說也是在被告三民路住處以一千元
    向被告購買毒品，有無印象？）時間記不起來。」、「（受
    命法官問：九十八年七月十六日晚間九點二十分到十時四十
    三分與被告有五次通聯紀錄，該次你跟檢察官說也是以一千
    元在被告住處樓下購買？）沒有印象。」、「（受命法官問
    ：九十八年七月十九日晚上九時五十九分到十一時五十九分
    與被告有五次通話紀錄，該次你跟檢察官說也是以一千元在
    被告住處樓下購買，有無印象？）沒有印象。」、「（受命
    法官問：九十八年七月二十日下午一時二十八分到晚上十時
    二十八分與被告有八通電話及三通簡訊，有無印象？）不太
    記得，檢察官都有提示。」、「（受命法官問：九十八年七
    月二十二日下午二時四十一分到五時三十八分有三次通聯紀
    錄，該次你跟檢察官說也是以一千元在被告住處樓下購買？
    ）沒有印象。」、「（受命法官問：九十八年七月二十一日
    凌晨一時二十九分到二時十一分與被告通聯五次，該次你跟
    檢察官說也是以一千元在被告住處樓下購買？）那是警察叫
    我這麼說的，事實上並沒有這次。」、「（受命法官問：依
    你所述每次購買都是一、二千元，確實沒有五千元？）確實
    沒有購買過五千元，一、二千元也大概只有二次，通話都是
    在晚上是因為習慣白天睡覺，晚上活動，與被告聯絡都是很
    晚的時候。確實時間我都不知道，有時候只是通電話而已。
    」云云（見本院九十九年一月二十六日審判筆錄）。
  (2)揆諸證人戊○○於本院中上開證述，固坦認確認識被告且有
    電話聯絡之事實，惟原證稱其係遭員警以栽槍恐嚇，以檢察
    官交代如何沒有配合要把其押起來，其心生畏懼而於警詢時
    、偵查中指證被告販賣第二級毒品甲基安非他命之事實，然
    於本院提示被告於本院訊問時辯稱其曾與證人戊○○共赴高
    雄買安非他命，且由證人戊○○駕車並出面購買，買回後寄
    放在被告處，之後證人戊○○到其三民路住處將毒品取回等
    情後，證人戊○○即改稱並無二人共同購買之事實，而確有
    向被告賣毒品之情事，而質諸歷次購買情形，即稱僅買一、
    二次，並就電話通聯內容則率推稱無印象云云，其於本院審
    理中證述反覆，已非無疑。
  (3)而證人戊○○於偵查中證稱：其施用安非他命已二年，最後
    一次是在昨日下午二時在家中施用等語，復證稱：「（檢察
    官問：你自白施用毒品，有何證據？）扣案的安非他命一小
    包跟安非他命吸食器。」、「（檢察官問：警詢所述是否在
    ？）實在。」、「（檢察官問：之前的毒品向誰購買？）向
    己○○買的。」、「（檢察官問：如何購買？）我用我的電
    話0000000000打給己○○，該電話是我在使用，但登記在我
    父親名下，我打給己○○的0000000000的電話，然後他會過
    來我家附近或是我去他家三民路三一五巷二三號跟他購買安
    非他命。」、「（檢察官問：【提示通聯紀錄】九十八年七
    月十二日你打一通電話給他，是否跟己○○買毒品？）我打
    電話給他有要毒品，也有跟他聊天，這一次是買毒品的，我
    買了二千元安非他命，買的方法如上述，我們在我家樓下交
    易的，他騎機車過來。」、「（檢察官問：【提示通聯紀錄
    】九十八年七月十三日打了六通電話給己○○，也是買毒品
    ？）好像是聊天而已，有時候打電話給他買毒品，打六通應
    該是買毒品，不然我不會打那麼多通電話，買的方法如上述
    ，這一次我買一千元安非他命，地點是在他家樓下交易。」
    、「（檢察官問：【提示通聯紀錄】九十八年七月十五日打
    了四通電話，也是買毒品嗎？）應該是買毒品，我記得該和
    己○○買一千元的安非他命，購買方法如上述，交易地點在
    我家樓下。」、「（檢察官問：【提示通聯紀錄】九十八年
    七月十六日打了四通電話，也是買毒品嗎？）是買毒品，我
    記得該是跟己○○買一千元的安非他命，購買方法如上述，
    交易地點在他家樓下。」、「（檢察官問：【提示通聯紀錄
    】九十八年七月十九日打了五通電話，也是買毒品嗎？）應
    該是買毒品，我記得該是跟己○○買一千元的安非他命，購
    買方法如上述，交易地點在我家樓下。」、「（檢察官問：
    【提示通聯紀錄】九十八年七月二十日打了八通電話，也是
    買毒品嗎？）應該是買毒品，我記得該是跟己○○買一千元
    的安非他命，購買方法如上述，交易地點在他家樓下。」、
    「（檢察官問：【提示通聯紀錄】九十八年七月二十一日打
    了八通電話，也是買毒品嗎？）這一次沒有記得很清楚。」
    、「（檢察官問：為何於警詢時說這一次也是買毒品？因為
    警方問我為何打那麼多通，我也忘記了。」、「（檢察官問
    ：九十八年七月二十一日那一次是否也是買毒品？）不是記
    得很清楚，其他時間記憶應該是對的。」、「（檢察官問：
    【提示通聯紀錄】九十八年七月二十二日打了三通電話，也
    是買毒品嗎？）應該是買毒品，我記得該是跟己○○買一千
    元的安非他命，購買方法如上述，交易地點在他家樓下。」
    、「（檢察官問：【提示通聯紀錄】九十八年七月二十四日
    打了五通電話，也是買毒品嗎？）應該是買毒品，我記得該
    是跟己○○買五千元的安非他命，購買方法如上述，交易地
    點在他家樓下，之後我就找不到己○○了。」（九十八年十
    月十六日訊問筆錄，見九十八年度偵字第一八一一八號案卷
    第二００至二０三頁）。依上開證述，證人戊○○於偵查中
    就檢察官提示之通聯紀錄一一回憶指證，猶就部分警詢時指
    證內容為更正，就記憶不清者亦詳加說明，經檢察官質疑警
    詢所述與是日偵訊所述之差異時亦能詳加說明何次記憶不清
    ，何次時間記憶正確等情，苟證人戊○○先前遭警察恐嚇配
    合，當無偵查中猶能再行一一確認何者記憶糢糊或清晰之理
    ，且就九十八年七月二十四日後找不到被告一節，亦與被告
    嗣於七月二十五日查獲遭羈押一節相符。證人戊○○於審理
    中證稱警詢時遭恐嚇配合，方於偵查中指證被告云云，顯與
    事實不符。
  (4)又被告辯以與證人戊○○聯絡係為金錢調度談一起作生意云
    云，且曾與證人戊○○出面二人共同至高雄購毒並藏放被告
    住處云云，而證人戊○○於本院審理中稱其與時常見面，有
    時候去吃飯、電腦拿去修理，問一起電腦上面的問題云云，
    且否認曾有至高雄購買毒品並藏放被告住處之情事，二人所
    述就彼此為何事聯絡及有無共涉同購買毒品等情，均不相符
    ，且證人戊○○於偵查中經檢察官告以偽證罪責，其已明知
    偽證之法律效果，猶然指證被告確有販賣毒品與其之情事，
    且依檢察官提示之通聯紀錄說明何次通話係購買毒品，何次
    則否，均有一一確認釐清等情，已如前述，在證人戊○○查
    獲之初較無人情利害之衡量，嗣於審理中或稱被警栽槍因而
    配合指訴，復知悉被告推稱其與證人戊○○共同購毒且由其
    出面洽談並藏放被告住處等情，即翻異證稱確有被告購毒二
    次云云，顯見其於審理中證述內容，原曲意迴護被告，嗣知
    悉被告所辯，復惱慍被告指稱共同購毒寄放一事，繼之證稱
    僅購買一、二次云云，其於審理中恣意反覆證述，顯無足憑
    信。
  (六)再者，被告為警查獲時，在其租住處扣得門號0000000000號
    （序號：000000000000000號，含SIM卡）、0000000000號（
    序號：ESN0AF9B446號，含SIM卡）、0000000000號（序號：
    00000000 000000/D01號，含SIM卡）、及不詳號碼（序號：
    00000000 0000000號，含SIM卡）行動電話四支、電子磅秤
    一台、施用甲基安非他命之吸食器一組、分裝袋三批、電話
    簿二本、海洛因一小包（淨重三．一０公克，空包裝重０．
    三０公克，純度九二．０一％，純質淨重二．八五公克）、
    一小包（淨重二．０四公克，空包裝重０．二七公克，純質
    淨重九．八六％、純質淨重０．二０公克）等物。其中門號
    0000000000號（序號：ESN0AF9B446號，含SIM卡）、000000
    0000號（序號：00000000000000/D01號，含SIM卡）電話被
    告自承為其持用，且係證人丁○○、乙○○、丙○○、戊○○等人指證均上開二各該門號係販毒者之聯絡電話，並有通
    聯紀錄可憑，已如前述。而扣案海洛因二小包經鑑驗結果，
    其中一小包淨重三．一０公克，空包裝重０．三０公克，純
    度九二．０一％，純質淨重二．八五公克，另一小包（淨重
    二．０四公克，空包裝重０．二七公克，純質淨重九．八六
    ％、純質淨重０．二０公克等情，有法務部調查局濫用藥物
    實室鑑定書一份可參。被告雖辯稱毒品、電子磅秤、分裝袋
    非其所有云云，其於偵查中辯稱扣案毒品非其所有，其還在
    找是哪位朋友放在其那裡帶走的，因該係其在用，而且案外
    人柯建宇在場，其不想連累他，所以才向警方表示東西是其
    的，案外人柯建宇並未與其一起施用毒品，只是單純朋友云
    云（九十八年十月二十六日訊問筆錄，見九十八年度偵字第
    一八一一八號案卷第二一八、二一九頁），復於偵查中本院
    延押訊問時辯稱：扣案毒品是朋友放在房子內，但哪個朋友
    不確定，因為其房子有很多朋友去過，不確定是哪個，查獲
    時是將海洛因拿出來玩云云（九十八年九月二十二日訊問筆
    錄，見本院九十八年度偵聲字第四三八號案卷第十六頁反面
    ），嗣審理中辯稱扣案海洛因二包、電子磅秤一台、分裝袋
    三批均係證人丁○○、案外人張秉家離開其住處才發現云云
    （見本院九十九年一月二十六日審判筆錄），惟於警詢時供
    稱：警方進入其租的套房內其正在桌上稀釋其剛買來的海洛
    因毒品；查獲物品均係其所有，行動電話用來聯絡朋友所用
    ，海洛因是買來自己吸食、電子磅秤用來稀釋海洛因、分裝
    袋自己外出時裝海洛因用，電話簿是在九十八年七月中旬在
    臺中三民路三段馬路撿到云云（九十八年七月二十五日調查
    筆錄，見九十八年度偵字第一八一一八號卷第八、九頁），
    另於偵查中辯稱查獲毒品海洛因、電子磅秤、分裝袋均係其
    所有，電子磅秤是用來稀釋海洛因用，分裝袋是帶出門用等
    語（九十八年七月二十五日，見九十八年度偵字第一八一一
    八號卷第四九、五十頁），又於偵查中辯稱：「（檢察官問
    ：被扣案毒品，當初放在哪裡？）在桌上。」、「（檢察官
    問：放在桌上什麼？）好奇拿出來玩。」、「（檢察官問：
    如何玩？）我有看過朋友施用海洛因時會加糖，然後磨，我
    想要拿出來加糖磨磨看，沒有想要注射，還沒有磨，警方就
    來了。」（見九十八年十月二十六日調查筆錄，見九十八年
    度偵字第一八一一八號卷第二二０頁），另於偵查中本院羈
    押訊問時辯稱：現場查獲之電子磅秤、分裝袋、海洛因、吸
    食器等物都是其有；電子磅秤、夾鏈袋（即分裝袋）是其自
    己在用的，自己怕吸過量，夾鏈袋是出門方便使用，現場並
    無分裝好的海洛因云云（九十八年七月二十五日訊問筆錄，
    見九十八年度聲羈字第八五０號案卷第五頁反面、第六頁）
    ，其雖否認販賣毒品犯行，然上開電子磅秤、分裝袋確係被
    告所有且用以稀釋秤重及分裝毒品之用物。且毒品物稀價昂
    ，猶以扣案毒品其中一包純度極高，如非自己所有者，當無
    恣意取出羼和研磨之理，復考諸電子磅秤、分裝袋多係用於
    販毒者秤重分裝之用，足認扣案海洛因二小包、電子磅秤一
    台、分裝袋三批當係販賣毒品所用且為被告所有，至為明確
    。
  (七)又被告之辯護人聲請調閱自九十八年六月二十四日起至七月
    二十四日止在臺中市○區○○街六二號全家便利商店店門前
    之監視錄影紀錄及自九十八年七月十五日起至七月二十四日
    止在臺中市○○路○段三一五巷二一三號大樓管理委員會在
    該大樓之全數監視紀錄並標明各畫面擷取及拍攝地點云云，
    惟經本院函查結果，以上開全家便利商店店門外四週並無錄
    影監視系統，無法調閱影像畫面，另勘查臺中市○區○○路
    三段三一五巷二三號（合歡雅居），大樓管理員表示大門有
    二支錄影監視系統，地下室有二支錄影監視系統，惟係九十
    八年十一月十六日裝設，無九十八年六、七月象影像畫面等
    情，有臺中市警察局第六分局九十九年一月五日中分六警偵
    字第0980045166號函附之員警職務報告、現場照片十四幀在
    卷可參，是既無各該影像可供調閱，就此部分聲請，本院自
    無從予以調查。
  (八)按販賣毒品之所謂販賣行為，係行為人基於營利之目的，而
    販入或賣出毒品而言。販賣毒品者，其主觀上須有營利之意
    圖，且客觀上有販賣之行為，即足構成，至於實際上是否已
    經獲利，則非所問。即於有償讓與他人之初，係基於營利之
    意思，並著手實施，而因故無法高於購入之原價出售，最後
    不得不以原價或低於原價讓與他人時，仍屬販賣行為。必也
    始終無營利之意思，縱以原價或低於原價有償讓與他人，方
    難謂為販賣行為，而僅得以轉讓罪論處，最高法院九十三年
    度臺上字第一六五號刑事判決意旨參照。復衡以近年來毒品
    之濫用，危害國民健康與社會安定日益嚴重，治安機關對於
    販賣或施用毒品之犯罪行為，無不嚴加查緝，各傳播媒體對
    於政府大力掃毒之決心亦再三報導，已使毒品不易取得且物
    稀價昂，而毒品海洛因、甲基安非命屬量微價高，且為政府
    嚴格查緝之違禁物，販賣海洛因、甲基安非他命係違法行為
    ，非可公然為之，亦無公定價格，且容易分裝並增減份量，
    而每次買賣之價量，可能隨時依雙方關係深淺、資力、需求
    量及對行情認知、來源是否充裕、查緝是否嚴謹、購買者被
    查獲時供述購買對象之可能風險之評估等情形，而異其標準
    ，非可一概而論，其販賣之利得，除被告坦承犯行或價量俱
    臻明確外，委難察得實情，且販賣海洛因、甲基安非他命法
    定刑均甚重，苟非意圖販賣營利，一般人焉有可能甘冒重刑
    而販賣海洛因、甲基安非他命。本案雖因未能查知被告買入
    毒品海洛因、甲基安非他命之成本，致無法查得其販賣海洛
    因、甲基安非他命之確實利潤為何，倘無利益可圖，被告縱
    屬至愚，應無甘冒被他人供出來源或遭被取締移送法辦判處
    重刑之危險而平白從事上開毒品交易之理，被告否認販賣毒
    品海洛因、甲基安非他命，無足採信，已如前述，然揆諸上
    開說明，確有意圖營利而販賣海洛因、甲基安非他命之犯意
    ，殊堪認定。
  (九)綜上，被告上開所辯，不足採信，被告各該販賣第一級毒品
    海洛因、第二級毒品甲基安他命之犯行，至為明確，應堪認
    定，應予依法論科。
二(一)核被告己○○上開犯罪事實欄一(二)(1)(2)所為，係犯毒品危害
    防制條例第十條第二項之施用第二級毒品罪；上開犯罪事實
    欄一(三)(1)所為（即附表一部分），均係犯同條例第四條第一
    項之販賣第一級毒品罪；上開犯罪事實欄(三)(2)所為（即附表
    二部分），均係犯同條例第四條第二項之販賣第二級毒品罪
    。被告因施用而持有甲基安非他命，及因販賣而持有海洛因
    、甲基安非他命之犯行，其持有之低度行為應各為施用、販
    賣之高度行為所吸收，均不另論罪。
  (二)另按數行為於同時同地或密切接近之時地實施，侵害同一之
    法益，各行為之獨立性極為薄弱，依一般社會健全觀念，在
    時間差距上，難以強行分開，在刑法評價上，以視為數個舉
    動之接續施行，合為包括之一行為予以評價，較為合理，則
    屬接續犯，而為包括之一罪（最高法院八十六年台上字第三
    二九五號判例可資參照）。本件被告分別於不同時間、地點
    販賣海洛因、甲基安非他命，各該每次在時間及地點差距上
    ，可以分開，在刑法評價上，各具獨立性，各次行為皆可單
    獨成立犯罪，顯非於同時同地或密切接近之時地實施犯罪之
    接續犯。另所謂集合犯，係指依一般社會通念，特定犯罪行
    為具有反覆實施之特性，立法者於制定刑罰法律之初，亦已
    認知該種行為類型之反覆性，而有意藉由法條中客觀構成要
    件之行為要素，含括上開具有反覆實施特性之數個犯罪行為
    ，仍僅接受一次刑法之評價為已足。而販賣毒品罪，不論行
    為人或為零星偶一為之，或不間斷為之，其於行為終了時，
    即已達營利之目的，自難認立法者於制定刑罰法律之初，已
    認知販賣毒品行為必屬具反覆性之犯罪，且有意藉由法條中
    客觀構成要件之行為要素，含括上開具有反覆實施特性之數
    個犯罪行為。況依九十四年二月二日總統令修正公布，並自
    九十五年七月一日施行之刑法，其修正既依據「刑罰公平原
    則」之考量，刪除有關連續犯之規定，並將含有連續犯性質
    之常業犯一併全數刪除（參見刑法修正草案總說明），則再
    以集合犯之概念評價多數販賣毒品之行為，即有不當。準此
    ，本件被告如附表一、二所示多次販賣第一級毒品、第二級
    毒品罪之行為，當無論各以接續犯或集合犯之餘地，此時則
    應回歸一般刑法上行為單、複數之認定，而予論罪科刑，較
    稱妥適。是被告所為上開二次施用第二級毒品甲基安非命二
    罪，及如附表一、二所示販賣第一、二級毒品各罪間，犯意
    各別，行為互殊，應予分論併罰。
  (三)被告前因違反著作權法等案件，經本院判處有期徒刑一年十
    月，經提起上訴，經臺灣高等法院臺中分院及最高法院以上
    訴駁回而確定，嗣於民國九十三年十月十七日縮刑期滿執行
    完畢一節，有臺灣高等法院被告前案紀錄表可考，其於有期
    徒刑執行完畢後五年內故意再犯本件有期徒刑以上之數罪，
    均為累犯，除販賣第一級毒品罪法定刑為死刑、無期徒刑及
    販賣第二級毒品法定刑為無期徒刑部分依法均不得加重外，
    應就其所犯施用第二級毒品及販賣第一、二級毒品罪除上開
    不得加重以外之部分均加重其刑。
  (四)又毒品危害防制條例第四條第一項之罪，其法定刑為死刑或
    無期徒刑，刑度甚重。然同為販賣第一級毒品之人，其原因
    動機不一，犯罪情節未必盡同，或有大盤毒梟者，亦有中、
    小盤之分，甚或僅止於吸毒者友儕間為求互通有無之情形亦
    所在多有，其販賣行為所造成危害社會之程度自屬有異，法
    律科處此類犯罪，所設之法定最低本刑卻不可謂不重。為達
    懲儆被告，並可達防衛社會之目的者，自非不可依客觀之犯
    行與主觀之惡性二者加以考量其情狀，是否有可憫恕之處，
    適用刑法第五十九條之規定酌量減輕其刑，期使個案裁判之
    量刑，能斟酌至當，符合比例原則。本件考量被告販賣第一
    級毒品部分，次數雖多，惟對象僅二人，每次金額五百、一
    千元不等，價格不高，實際共收得金額非鉅，當係小額零星
    販賣，就全部犯罪情節觀之，尚非重大惡極，相較於長期、
    大量販賣毒品之毒梟而言，其對社會秩序與國民健康之危害
    ，顯然較不成比例，倘科以最輕之法定本刑無期徒刑，未免
    過苛，且無從與真正長期、大量販毒之惡行區別，是本院衡
    其犯罪情狀，認被告就其所犯販賣第一級毒品罪部分若科以
    最輕刑度，仍屬過重，在客觀上應足以引起一般人之同情，
    確有法重情輕之失衡情狀，爰均依刑法第五十九條之規定，
    就其上開各該次販賣第一級毒品犯行，各予以酌量減輕其刑
    ，並就得併科罰金刑之部分，依法先加後減之。
  (五)爰審酌被告施用第二級毒品部分係毒害己身，係具自戕身心
    之性質，且坦承犯行，尚有悔意；另為圖私利販賣毒品，戕
    害他人健康，違反國家禁令，助長社會上施用毒品之不良風
    氣，對社會治安所生之危害非輕，犯後於事證明確之情形下
    ，猶矢口否認犯行，對於自己違法行為欠缺悔悟改過之具體
    表現，惟其本案販賣之對象、數量、所得非多，暨其轉讓毒
    品之數量、犯罪之動機、目的等一切情狀，分別量處如主文
    所示之刑，並定其應執行刑。公訴人具體求處無期徒刑，稍
    有過重，併予敘明。
  (六)扣案物品部分：
  (1)扣案吸食器一組，係被告所有供其於九十八年七月二十五日
    凌晨一時許，在臺中市○○路○段三一五巷二三號五樓之七
    住處施用甲基安非他命之用，應依刑法第三十八條第一項第
    二款在該次犯行主文項下沒收之。另被告於九十八年七月二
    十四日夜間九時許，將車輛停放在彰化縣北斗交流道旁，在
    車內施用甲基安非他命所用之玻璃球，於施用後業已丟棄一
    節，業據被告供明（見本院九十八年十一月十二日訊問筆錄
    ），該玻璃球並非違禁物，復未扣案，形體不明，且已丟棄
    ，為免執行困難，爰不為沒收之諭知。
  (2)扣案海洛因一小包（淨重三．一０公克，空包裝重０．三０
    公克，純度九二．０一％，純質淨重二．八五公克）、一小
    包（淨重二．０四公克，空包裝重０．二七公克，純度九．
    八六％，純質淨重０．二０公克）計二包，被告雖否認為其
    所有云云，惟其警詢時供稱：警方進入其租的套房內其正在
    桌上稀釋其剛買來的海洛因毒品；查獲物品均係其所有，行
    動電話用來聯絡朋友所用，海洛因是買來自己吸食、電子磅
    秤用來稀釋海洛因、分裝袋自己外出時裝海洛因用，電話簿
    是在九十八年七月中旬在臺中三民路三段馬路撿到云云（九
    十八年七月二十五日調查筆錄，見九十八年度偵字第一八一
    一八號卷第八、九頁），復於偵查中辯稱：查獲毒品海洛因
    、電子磅秤、分裝袋均係其所有，電子磅秤是用來稀釋海洛
    因用，分裝袋是帶出門用等語（九十八年七月二十五日，見
    九十八年度偵字第一八一一八號卷第四九、五十頁），再於
    偵查中辯稱：「（檢察官問：被扣案毒品，當初放在哪裡？
    ）在桌上。」、「（檢察官問：放在桌上什麼？）好奇拿出
    來玩。」、「（檢察官問：如何玩？）我有看過朋友施用海
    洛因時會加糖，然後磨，我想要拿出來加糖磨磨看，沒有想
    要注射，還沒有磨，警方就來了。」（見九十八年十月二十
    六日調查筆錄，見九十八年度偵字第一八一一八號卷第二
    二０頁），被告原即供承上開毒品確係所有，且查獲扣案淲
    係被告住處，顯見開扣案毒品確係置於被告實力支配之下，
    復欲取混調研磨，苟上開毒品係他人所有，被告當無擅取混
    調研磨之理，且扣案毒品海洛因其中一小包純度高達九二．
    ０一％，已如前述，且毒品海洛因價值甚高，當無他人任意
    放置如此高純度之毒品在被告住處之理。再參以坊間一般毒
    品越上游之毒販持有毒品純度越高，幾經分裝混調後出售，
    越下游之施用者取得之毒品純度越低之情形觀之，益足佐證
    被告販賣第一級毒品海洛因之犯行，是被告辯以扣案毒品非
    其所有云云，應無可採。是上開扣案毒品海洛因二小包，因
    連同與無從析離之包裝全部視同海洛因毒品整體，併依毒品
    危害防制條例第十八條第一項前段規定，宣告沒收銷燬之。
  (3)另按犯毒品危害防制條例第四條至第九條、第十二條、第十
    三條或第十四條第一項、第二項之罪者，其供犯罪所用或因
    犯罪所得之財物均沒收之，如全部或一部不能沒收時，追徵
    其價額或以其財產抵償之，毒品危害防制條例第十九條第一
    項定有明文。倘犯罪所得之財物為新臺幣時，因其本身即為
    我國現行貨幣價值之表示，固不發生追徵其價額之問題。惟
    其犯罪所得若為新臺幣以外之財物，而全部或一部不能沒收
    時，則應追徵其價額，使其繳納與原物相當之價額，或以其
    財產抵償之，方能達到沒收之目的。其供犯罪所用之物若為
    新臺幣以外之財物，而全部或一部不能沒收時，亦同（最高
    法院九十八年度台上字第二０八三、三０三九號判決要旨參
    照）。次按毒品危害防制條例第十九條第一項規定，犯販賣
    毒品罪者，其犯罪所得之財物均沒收之，如全部或一部不能
    沒收時，追徵其價額或以其財產抵償之。係採義務沒收主義
    。故販賣毒品所得之對價，不問其中成本若干，利潤多少，
    均應全部諭知沒收，貫徹政府查禁煙毒之決心，以符立法本
    旨（最高法院九十一年度台上字第二四一九號判決要旨參照
    ）。據此，本案被告上開犯罪事實欄一(三)(1)（即附表一部分
    ）販賣第一級毒品實際所得共一萬零五百元，上開犯罪事實
    欄一(三)(2)（即附表二部分）販賣第二級毒品實際所得共二萬
    三千元，雖均未扣案，仍應依毒品危害防制條例第十九條第
    一項規定宣告沒收，如全部或一部不能沒收時，以其財產抵
    償之。門號000000000號（序號：ESN0AF9B446號，含SIM卡
    ）、000 0000000號（序號：00000000000000/D01號，含SIM
    卡）行動電話各一支，被告雖稱非登記其名義，惟均為其所
    有、使用等情，業據被告供明，應係被告所有，且分係與證
    人丁○○、乙○○、丙○○、戊○○聯絡用以販賣第一、二
    級毒品所用，亦應依毒品危害防制條例第十九條第一項規定
    諭知沒收。
  (4)被告雖於偵查中辯稱扣案毒品非其所有，其還在找是哪位朋
    友放在其那裡帶走的，因該係其在用，而且案外人柯建宇在
    場，其不想連累他，所以才向警方表示東西是其的，案外人
    柯建宇並未與其一起施用毒品，只是單純朋友云云（九十八
    年十月二十六日訊問筆錄，見九十八年度偵字第一八一一八
    號案卷第二一八、二一九頁），復於偵查中本院延押訊問時
    辯稱：扣案毒品是朋友放在房子內，但哪個朋友不確定，因
    為其房子有很多朋友去過，不確定是哪個，查獲時是將海洛
    因拿出來玩云云（九十八年九月二十二日訊問筆錄，見本院
    九十八年度偵聲字第四三八號案卷第十六頁反面），嗣審理
    中辯稱扣案海洛因二包、電子磅秤一台、分裝袋三批均係證
    人丁○○、案外人張秉家離開其住處才發現云云（見本院九
    十九年一月二十六日審判筆錄），被告雖矢口否認販賣毒品
    犯行，惟於警詢時供稱：警方進入其租的套房內其正在桌上
    稀釋其剛買來的海洛因毒品；查獲物品均係其所有，行動電
    話用來聯絡朋友所用，海洛因是買來自己吸食、電子磅秤用
    來稀釋海洛因、分裝袋自己外出時裝海洛因用，電話簿是在
    九十八年七月中旬在臺中三民路三段馬路撿到云云（九十八
    年七月二十五日調查筆錄，見九十八年度偵字第一八一一八
    號卷第八、九頁），惟其於偵查中辯稱查獲毒品海洛因、電
    子磅秤、分裝袋均係其所有，電子磅秤是用來稀釋海洛因用
    ，分裝袋是帶出門用等語（九十八年七月二十五日，見九十
    八年度偵字第一八一一八號卷第四九、五十頁），又於偵查
    中辯稱：「（檢察官問：被扣案毒品，當初放在哪裡？）在
    桌上。」、「（檢察官問：放在桌上什麼？）好奇拿出來玩
    。」、「（檢察官問：如何玩？）我有看過朋友施用海洛因
    時會加糖，然後磨，我想要拿出來加糖磨磨看，沒有想要注
    射，還沒有磨，警方就來了。」（見九十八年十月二十六日
    調查筆錄，見九十八年度偵字第一八一一八號卷第二二０頁
    ），另於偵查中本院羈押訊問時辯稱：現場查獲之電子磅秤
    、分裝袋、海洛因、吸食器等物都是其有；電子磅秤、夾鏈
    袋（即分裝袋）是其自己在用的，自己怕吸過量，夾鏈袋是
    出門方便使用，現場並無分裝好的海洛因云云（九十八年七
    月二十五日訊問筆錄，見九十八年度聲羈字第八五０號案卷
    第五頁反面、第六頁），其雖否認販賣毒品，然上開電子磅
    秤、分裝袋確係被告所有且用以稀釋秤重及分裝毒品之用物
    ，考諸電子磅秤、分裝袋多係用於販毒者秤重分裝之用，而
    現場被告租住處確亦有查獲海洛因二包，其中一包純度高達
    九二．０一％，猶稱查獲時是將海洛因拿出來玩云云，足認
    扣案電子磅秤一台當係販賣毒品所用且為被告所有，應依毒
    品危害防制條例第十九條第一項規定沒收，另分裝袋得以分
    裝毒品之用，應係供犯罪預備之物，應依刑法第三十八條第
    一項第二款沒收之。
  (5)至於扣案門號0000000000號（序號：000000000000000號，
    含SIM卡）、及不詳號碼（序號：000000000000000號，含SI
    M卡）行動電話各一支，縱係被告所有持用，惟並無被告以
    上開電話聯絡販賣毒品之事證，又扣案電話簿二本被告或稱
    為其拾獲，或否認為其所有等情，而卷內亦無證據證明該等
    物品與被告本案犯罪事實有關，且均非屬違禁物，爰不予諭
    知沒收。
據上論斷，應依刑事訴訟法第二百九十九條第一項前段，毒品危
害防制條例第四條第一項、第二項、第十條第二項、第十八條第
一項前段、第十九條第一項，刑法第十一條、第四十七條第一項
、第五十九條、第五十一條第五款、第三十八條第一項第二款，
判決如主文。
本案經檢察官甲○○到庭執行職務。
中    華    民    國    99    年    2     月    9    日
                  刑事第七庭  審判長法  官  王邁揚
                                    法  官  黃賢婷
                                    法  官  陳  葳
以上正本證明與原本無異。
如不服本判決應於收受判決後10日內向本院提出上訴書狀，並應
敘述具體理由；其未敘述上訴理由者，應於上訴期間屆滿後20日
內向本院補提理由書（均須按他造當事人之人數附繕本）「切勿
逕送上級法院」。
                                    書記官  張雅如
中    華    民    國    99    年    2     月     9    日
附錄法條：
毒品危害防制條例第四條：
製造、運輸、販賣第一級毒品者，處死刑或無期徒刑；處無期徒
刑者，得併科新臺幣二千萬元以下罰金。
製造、運輸、販賣第二級毒品者，處無期徒刑或七年以上有期徒
刑，得併科新臺幣一千萬元以下罰金。
製造、運輸、販賣第三級毒品者，處四年以上有期徒刑，得併科
新臺幣七百萬元以下罰金。
製造、運輸、販賣第四級毒品者，處三年以上十年以下有期徒刑
，得併科新臺幣三百萬元以下罰金。
製造、運輸、販賣專供製造或施用毒品之器具者，處一年以上七
年以下有期徒刑，得併科新臺幣一百萬元以下罰金。
前五項之未遂犯罰之。
毒品危害防制條例第十條：
施用第一級毒品者，處六月以上五年以下有期徒刑。
施用第二級毒品者，處三年以下有期徒刑。
附表一：
（一）販賣第一級毒品海洛因予丁○○部分：
┌─┬─────────────────────────┬───────────────┐
│編│                 犯罪事實                         │   罪名及宣告刑（含從刑）     │
│號│                                                  │                              │
├─┼─────────────────────────┼───────────────┤
│一│於九十八年六月二十四日，丁○○以門號0000000000號行│己○○販賣第一級毒品，累犯，處│
│  │動電話與己○○之門號0000000000號行動電話聯絡後，雙│有期徒刑拾伍年陸月。海洛因貳小│
│  │方約定在臺中市○○路○段三一五巷二三號五樓之七附近│包（壹包淨重參點壹零公克，空包│
│  │全家便利商店前，由己○○持售價新臺幣（下同）一千元│裝重零點參零公克，純度佰分之玖│
│  │之海洛因，至該處販賣與丁○○。                    │貳點零壹，純質淨重貳點捌伍公克│
│  │                                                  │；另壹包淨重貳點零肆公克，空包│
│  │                                                  │裝重零點貳柒公克，純度佰份之玖│
│  │                                                  │點捌陸，純質淨重零點貳零公克）│
│  │                                                  │沒收銷燬之；販賣第一級毒品所得│
│  │                                                  │新臺幣壹仟元沒收，如全部或一部│
│  │                                                  │不能沒收時，以其財產抵償之；扣│
│  │                                                  │案門號0000000000號行動電話（序│
│  │                                                  │號：00000000000000/D01號，含SI│
│  │                                                  │M卡）壹支、電子磅秤壹台、分裝 │
│  │                                                  │袋參批沒收。                  │
│  │                                                  │                              │
├─┼─────────────────────────┼───────────────┤
│二│於九十八年六月二十五日，丁○○以門號0000000000號行│己○○販賣第一級毒品，累犯，處│
│  │動電話與己○○之門號0000000000號行動電話聯絡後，雙│有期徒刑拾伍年陸月。海洛因貳小│
│  │方約定在臺中市○○路○段三一五巷二三號五樓之七附近│包（壹包淨重參點壹零公克，空包│
│  │全家便利商店前，由己○○持售價一千元之海洛因，至該│裝重零點參零公克，純度佰分之玖│
│  │處販賣與丁○○。                                  │貳點零壹，純質淨重貳點捌伍公克│
│  │                                                  │；另壹包淨重貳點零肆公克，空包│
│  │                                                  │裝重零點貳柒公克，純度佰份之玖│
│  │                                                  │點捌陸，純質淨重零點貳零公克）│
│  │                                                  │沒收銷燬之；販賣第一級毒品所得│
│  │                                                  │新臺幣壹仟元沒收，如全部或一部│
│  │                                                  │不能沒收時，以其財產抵償之；扣│
│  │                                                  │案門號0000000000號行動電話（序│
│  │                                                  │號：00000000000000/D01號，含  │
│  │                                                  │SIM 卡）壹支、電子磅秤壹台、分│
│  │                                                  │裝袋參批沒收。                │
├─┼─────────────────────────┼───────────────┤
│三│於九十八年六月二十六日，丁○○以門號0000000000號行│己○○販賣第一級毒品，累犯，處│
│  │動電話與己○○之門號0000000000號行動電話聯絡後，雙│有期徒刑拾伍年陸月。海洛因貳小│
│  │方約定在臺中市○○路○段三一五巷二三號五樓之七附近│包（壹包淨重參點壹零公克，空包│
│  │全家便利商店前，由己○○持售價一千元之海洛因，至該│裝重零點參零公克，純度佰分之玖│
│  │處販賣與丁○○。                                  │貳點零壹，純質淨重貳點捌伍公克│
│  │                                                  │；另壹包淨重貳點零肆公克，空包│
│  │                                                  │裝重零點貳柒公克，純度佰份之玖│
│  │                                                  │點捌陸，純質淨重零點貳零公克）│
│  │                                                  │沒收銷燬之；販賣第一級毒品所得│
│  │                                                  │新臺幣壹仟元沒收，如全部或一部│
│  │                                                  │不能沒收時，以其財產抵償之；扣│
│  │                                                  │案門號0000000000號行動電話（序│
│  │                                                  │號：00000000000000/D01號，含  │
│  │                                                  │SIM 卡）壹支、電子磅秤壹台、分│
│  │                                                  │裝袋參批沒收。                │
├─┼─────────────────────────┼───────────────┤
│四│於九十八年六月二十七日，丁○○以門號0000000000號行│己○○販賣第一級毒品，累犯，處│
│  │動電話與己○○之門號0000000000號行動電話聯絡後，雙│有期徒刑拾伍年陸月。海洛因貳小│
│  │方約定在臺中市○○路○段三一五巷二三號五樓之七附近│包（壹包淨重參點壹零公克，空包│
│  │全家便利商店前，由己○○持售價一千元之海洛因，至該│裝重零點參零公克，純度佰分之玖│
│  │處販賣與丁○○。                                  │貳點零壹，純質淨重貳點捌伍公克│
│  │                                                  │；另壹包淨重貳點零肆公克，空包│
│  │                                                  │裝重零點貳柒公克，純度佰份之玖│
│  │                                                  │點捌陸，純質淨重零點貳零公克）│
│  │                                                  │沒收銷燬之；販賣第一級毒品所得│
│  │                                                  │新臺幣壹仟元沒收，如全部或一部│
│  │                                                  │不能沒收時，以其財產抵償之；扣│
│  │                                                  │案門號0000000000號行動電話（序│
│  │                                                  │號：00000000000000/D01號，含  │
│  │                                                  │SIM 卡）壹支、電子磅秤壹台、分│
│  │                                                  │裝袋參批沒收。                │
├─┼─────────────────────────┼───────────────┤
│五│於九十八年六月二十九日下午三時五十五分許，丁○○以│己○○販賣第一級毒品，累犯，處│
│  │門號0000000000號行動電話與己○○之門號0000000000號│有期徒刑拾伍年陸月。海洛因貳小│
│  │行動電話聯絡後，雙方約定在臺中市○○路○段三一五巷│包（壹包淨重參點壹零公克，空包│
│  │二三號五樓之七附近全家便利商店前，由己○○持售價一│裝重零點參零公克，純度佰分之玖│
│  │千元之海洛因，至該處販賣與丁○○。                │貳點零壹，純質淨重貳點捌伍公克│
│  │                                                  │；另壹包淨重貳點零肆公克，空包│
│  │                                                  │裝重零點貳柒公克，純度佰份之玖│
│  │                                                  │點捌陸，純質淨重零點貳零公克）│
│  │                                                  │沒收銷燬之；販賣第一級毒品所得│
│  │                                                  │新臺幣壹仟元沒收，如全部或一部│
│  │                                                  │不能沒收時，以其財產抵償之；扣│
│  │                                                  │案門號0000000000號行動電話（序│
│  │                                                  │號：00000000000000/D01號，含  │
│  │                                                  │SIM 卡）壹支、電子磅秤壹台、分│
│  │                                                  │裝袋參批沒收。                │
├─┼─────────────────────────┼───────────────┤
│六│於九十八年七月二十三日上午四時二十二分許，丁○○以│己○○販賣第一級毒品，累犯，處│
│  │門號04─00000000號公用電話撥打己○○之門號00000000│有期徒刑拾伍年陸月。海洛因貳小│
│  │28 號行動電話聯絡後，雙方約定在臺中市○○路○段三 │包（壹包淨重參點壹零公克，空包│
│  │一五巷二三號五樓之七附近全家便利商店前，由己○○持│裝重零點參零公克，純度佰分之玖│
│  │售價一千元之海洛因，至該處販賣與丁○○。          │貳點零壹，純質淨重貳點捌伍公克│
│  │                                                  │；另壹包淨重貳點零肆公克，空包│
│  │                                                  │裝重零點貳柒公克，純度佰份之玖│
│  │                                                  │點捌陸，純質淨重零點貳零公克）│
│  │                                                  │沒收銷燬之；販賣第一級毒品所得│
│  │                                                  │新臺幣壹仟元沒收，如全部或一部│                            │
│  │                                                  │不能沒收時，以其財產抵償之；扣│                                                        │
│  │                                                  │案門號0000000000號行動電話（序│                            │
│  │                                                  │號：ESN0AF9B446號，含SIM卡）壹│
│  │                                                  │支、電子磅秤壹台、分裝袋參批沒│
│  │                                                  │收。                          │
├─┼─────────────────────────┼───────────────┤
│七│於九十八年七月二十四日上午九時十九分許，丁○○以門│己○○販賣第一級毒品，累犯，處│
│  │號04─90000000號公用電話撥打己○○之門號0000000000│有期徒刑拾伍年陸月。海洛因貳小│
│  │號行動電話聯絡後，雙方約定在臺中市○○路○段三一五│包（壹包淨重參點壹零公克，空包│
│  │巷二三號五樓之七附近全家便利商店前，由己○○持售價│裝重零點參零公克，純度佰分之玖│
│  │一千元之海洛因，至該處販賣與丁○○。              │貳點零壹，純質淨重貳點捌伍公克│
│  │                                                  │；另壹包淨重貳點零肆公克，空包│
│  │                                                  │裝重零點貳柒公克，純度佰份之玖│
│  │                                                  │點捌陸，純質淨重零點貳零公克）│
│  │                                                  │沒收銷燬之；販賣第一級毒品所得│
│  │                                                  │新臺幣壹仟元沒收，如全部或一部│
│  │                                                  │不能沒收時，以其財產抵償之；扣│
│  │                                                  │案門號0000000000號行動電話（序│
│  │                                                  │號：ESN0AF9B446號，含SIM卡）壹│
│  │                                                  │支、電子磅秤壹台、分裝袋參批沒│
│  │                                                  │收。                          │
└─┴─────────────────────────┴───────────────┘
 （二）販賣第一級毒品海洛因予乙○○部分：
┌─┬─────────────────────────┬───────────────┐
│編│              犯罪事實                            │    罪名及宣告刑（含從刑）    │
│號│                                                  │                              │
├─┼─────────────────────────┼───────────────┤
│一│於九十八年七月十五日晚間二十九分許，乙○○以門號09│己○○販賣第一級毒品，累犯，處│
│  │00000000號行動電話與己○○之0000000000號行動電話聯│有期徒刑拾伍年陸月。海洛因貳小│
│  │絡後，雙方約定在臺中市○○路○段三一五巷二三號劉政│包（壹包淨重參點壹零公克，空包│
│  │憲住處樓下，由己○○持售價一千元之海洛因，至該處販│裝重零點參零公克，純度佰分之玖│
│  │賣與乙○○。                                      │貳點零壹，純質淨重貳點捌伍公克│
│  │                                                  │；另壹包淨重貳點零肆公克，空包│
│  │                                                  │裝重零點貳柒公克，純度佰份之玖│
│  │                                                  │點捌陸，純質淨重零點貳零公克）│
│  │                                                  │沒收銷燬之；販賣第一級毒品所得│
│  │                                                  │新臺幣壹仟元沒收；如全部或一部│
│  │                                                  │不能沒收時，以其財產抵償之，扣│
│  │                                                  │案門號0000000000號行動電話（序│
│  │                                                  │號：ESN0AF9B446號，含SIM卡）壹│
│  │                                                  │支、電子磅秤壹台、分裝袋參批沒│
│  │                                                  │收。                          │
├─┼─────────────────────────┼───────────────┤
│二│於九十八年七月十六日，乙○○以門號0000000000號行動│己○○販賣第一級毒品，累犯，處│
│  │電話與己○○之門號0000000000號行動電話聯絡後，雙方│有期徒刑拾伍年貳月。海洛因貳小│
│  │約定在臺中市○○路○段三一五巷二三號己○○住處樓下│包（壹包淨重參點壹零公克，空包│
│  │，由己○○持售價五百元之海洛因，至該處販賣與乙○○│裝重零點參零公克，純度佰分之玖│
│  │。                                                │貳點零壹，純質淨重貳點捌伍公克│
│  │                                                  │；另壹包淨重貳點零肆公克，空包│
│  │                                                  │裝重零點貳柒公克，純度佰份之玖│
│  │                                                  │點捌陸，純質淨重零點貳零公克）│
│  │                                                  │沒收銷燬之；販賣第一級毒品所得│
│  │                                                  │新臺幣伍佰元沒收，如全部或一部│
│  │                                                  │不能沒收時，以其財產抵償之；扣│
│  │                                                  │案門號0000000000號行動電話（序│
│  │                                                  │號：ESN0AF9B446號，含SIM卡）壹│
│  │                                                  │支、電子磅秤壹台、分裝袋參批沒│
│  │                                                  │收。                          │
├─┼─────────────────────────┼───────────────┤
│三│於九十八年七月十八日，乙○○以門號0000000000號行動│己○○販賣第一級毒品，累犯，處│
│  │電話與己○○之門號0000000000號行動電話聯絡後，雙方│有期徒刑拾伍年貳月。海洛因貳小│
│  │約定在臺中市○○路○段三一五巷二三號己○○住處樓下│包（壹包淨重參點壹零公克，空包│
│  │，由己○○持售價五百元之海洛因，至該處販賣與乙○○│裝重零點參零公克，純度佰分之玖│
│  │。                                                │貳點零壹，純質淨重貳點捌伍公克│
│  │                                                  │；另壹包淨重貳點零肆公克，空包│
│  │                                                  │裝重零點貳柒公克，純度佰分之玖│
│  │                                                  │點捌陸，純質淨重零點貳零公克）│
│  │                                                  │沒收銷燬之；販賣第一級毒品所得│
│  │                                                  │新臺幣伍佰元沒收，如全部或一部│
│  │                                                  │不能沒收時，以其財產抵償之；扣│
│  │                                                  │案門號0000000000號行動電話（序│
│  │                                                  │號：ESN0AF9B446號，含SIM卡）壹│
│  │                                                  │支、電子磅秤壹台、分裝袋參批沒│
│  │                                                  │收。                          │
├─┼─────────────────────────┼───────────────┤
│四│於九十八年七月二十日，乙○○以門號0000000000號行動│己○○販賣第一級毒品，累犯，處│
│  │電話與己○○之門號0000000000號行動電話聯絡後，雙方│有期徒刑拾伍年陸月。海洛因貳小│
│  │約定在臺中市○○路○段三一五巷二三號己○○住處樓下│包（壹包淨重參點壹零公克，空包│
│  │，由己○○持售價一千元之海洛因，至該處販賣與乙○○│裝重零點參零公克，純度佰分之玖│
│  │。                                                │貳點零壹，純質淨重貳點捌伍公克│
│  │                                                  │；另壹包淨重貳點零肆公克，空包│
│  │                                                  │裝重零點貳柒公克，純度佰分之玖│
│  │                                                  │點捌陸，純質淨重零點貳零公克）│
│  │                                                  │沒收銷燬之；販賣第一級毒品所得│
│  │                                                  │新臺幣壹仟元沒收，如全部或一部│
│  │                                                  │不能沒收時，以其財產抵償之；扣│
│  │                                                  │案門號0000000000號行動電話（序│
│  │                                                  │號：ESN0AF9B446號，含SIM卡）壹│
│  │                                                  │支、電子磅秤壹台、分裝袋參批沒│
│  │                                                  │收。                          │
├─┼─────────────────────────┼───────────────┤
│五│於九十八年七月二十一日凌晨零時五十三分許，乙○○以│己○○販賣第一級毒品，累犯，處│
│  │門號0000000000號行動電話與己○○之門號0000000000號│有期徒刑拾伍年貳月。海洛因貳小│
│  │行動電話聯絡後，雙方約定在臺中市○○路○段三一五巷│包（壹包淨重參點壹零公克，空包│
│  │二三號己○○住處樓下，由己○○持售價五百元之海洛因│裝重零點參零公克，純度佰分之玖│
│  │，至該處販賣與乙○○。                            │貳點零壹，純質淨重貳點捌伍公克│
│  │                                                  │；另包淨重貳點零肆公克，空包裝│
│  │                                                  │重零點貳柒公克，純度佰分之玖點│
│  │                                                  │捌陸，純質淨重零點貳零公克）沒│
│  │                                                  │收銷燬之；販賣第一級毒品所得新│
│  │                                                  │臺幣伍佰元沒收，如全部或一部不│
│  │                                                  │能沒收時，以其財產抵償之；扣案│
│  │                                                  │門號0000000000號行動電話（序號│
│  │                                                  │：ES N0AF9B446號，含SIM卡）壹 │
│  │                                                  │支、電子磅秤壹台、分裝袋參批沒│
│  │                                                  │收。                          │
└─┴─────────────────────────┴───────────────┘
 附表二：
 （一）販賣第二級毒品甲基安非他予丙○○部分：
┌─┬─────────────────────────┬───────────────┐
│編│             犯罪事實                             │    罪名及宣告刑（含從刑）    │
│號│                                                  │                              │
├─┼─────────────────────────┼───────────────┤
│一│於九十八年六月十二日，丙○○以門號0000000000號行動│己○○販賣第二級毒品，累犯，處│
│  │電話與己○○之門號0000000000號行動電話聯絡後，雙方│有期徒刑柒年貳月。販賣第二級毒│
│  │約定在臺中市光華高工附近，由己○○持售價一千元之甲│品所得新臺幣壹仟元沒收，如全部│
│  │基安非他命，至該處販賣與丙○○。                  │或一部不能沒收時，以其財產抵償│
│  │                                                  │之；扣案門號0000000000號行動電│
│  │                                                  │話（序號：00000000000000/D01號│
│  │                                                  │，含SIM卡）壹支、電子磅秤壹台 │
│  │                                                  │、分裝袋參批沒收。            │
├─┼─────────────────────────┼───────────────┤
│二│於九十八年六月十四日，丙○○以門號0000000000號行動│己○○販賣第二級毒品，累犯，處│
│  │電話與己○○之門號0000000000號行動電話聯絡後，雙方│有期徒刑拾柒年貳月。販賣第二級│
│  │約定在臺中市光華高工附近，由己○○持售價一千元之甲│毒品所得新臺幣壹仟元沒收，如全│
│  │基安非他命，至該處販賣與丙○○。                  │部或一部不能沒收時，以其財產抵│
│  │                                                  │償之；扣案門號0000000000號行動│
│  │                                                  │電話（序號：00000000000000/D01│
│  │                                                  │號，含SIM卡）壹支、電子磅秤壹 │
│  │                                                  │台、分裝袋參批沒收。          │
├─┼─────────────────────────┼───────────────┤
│三│於九十八年六月二十三日，丙○○以門號0000000000號行│己○○販賣第二級毒品，累犯，處│
│  │動電話與己○○之門號0000000000號行動電話聯絡後，雙│有期徒刑柒年肆月。販賣第一級毒│
│  │方約定在臺中市光華高工附近，由己○○持售價二千元之│品所得新臺幣貳仟元沒收，如全部│
│  │甲基安非他命，至該處販賣與丙○○。                │或一部不能沒收時，以其財產抵償│
│  │                                                  │之；扣案門號0000000000號行動電│
│  │                                                  │話（序號：00000000000000/D01號│
│  │                                                  │，含SIM卡）壹支、電子磅秤壹台 │
│  │                                                  │、分裝袋參批沒收。            │
├─┼─────────────────────────┼───────────────┤
│四│於九十八年六月二十四日，丙○○以門號0000000000號行│己○○販賣第二級毒品，累犯，處│
│  │動電話與己○○之門號0000000000號行動電話聯絡後，雙│有期徒刑柒年貳月。販賣第二級毒│
│  │方約定在臺中市○○○路新天地餐廳附近，由己○○持售│品所得新臺幣壹仟元沒收，如全部│
│  │價一千元之甲基安非他命，至該處販賣與丙○○。      │或一部不能沒收時，以其財產抵償│
│  │                                                  │之；扣案門號0000000000號行動電│
│  │                                                  │話（序號：00000000000000/D01號│
│  │                                                  │，含SIM卡）壹支、電子磅秤壹台 │
│  │                                                  │、分裝袋參批沒收。            │
├─┼─────────────────────────┼───────────────┤
│五│於九十八年六月二十七日，丙○○以門號0000000000號行│己○○販賣第二級毒品，累犯，處│
│  │動電話與己○○之門號0000000000號行動電話聯絡後，雙│有期徒刑柒年伍月。販賣第二級毒│
│  │方約定在臺中市○○○路新天地餐廳附近，由己○○持售│品所得新臺幣參仟元沒收，如全部│
│  │價三千元之甲基安非他命，至該處販賣與丙○○。      │或一部不能沒收時，以其財產抵償│
│  │                                                  │之；扣案門號0000000000號行動電│
│  │                                                  │話（序號：00000000000000/D01號│
│  │                                                  │，含SIM卡）壹支、電子磅秤壹台 │
│  │                                                  │、分裝袋參批沒收。            │
├─┼─────────────────────────┼───────────────┤
│六│於九十八年七月四日，丙○○以門號0000000000號行動電│己○○販賣第二級毒品，累犯，處│
│  │話撥打己○○之門號0000000000號行動電話聯絡後，雙方│有期徒刑柒年貳月。販賣第二級毒│
│  │約定在臺中市○○○路新天地餐廳附近，由己○○持售價│品所得新臺幣壹仟元沒收，如全部│
│  │一千元之甲基安非他命，至該處販賣與丙○○。        │或一部不能沒收時，以其財產抵償│
│  │                                                  │之；扣案門號0000000000號行動電│
│  │                                                  │話（序號：00000000000000/D01號│
│  │                                                  │，含SIM卡）壹支、電子磅秤壹台 │
│  │                                                  │、分裝袋參批沒收。            │
├─┼─────────────────────────┼───────────────┤
│七│於九十八年七月八日，丙○○以門號0000000000號行動電│己○○販賣第二級毒品，累犯，處│
│  │話撥打己○○之門號0000000000號行動電話聯絡後，雙方│有期徒刑柒年貳月。販賣第二級毒│
│  │約定在臺中市○○○路新天地餐廳附近，由己○○持售價│品所得新臺幣壹仟元沒收，如全部│
│  │一千元之甲基安非他命，至該處販賣與丙○○。        │或一部不能沒收時，以其財產抵償│
│  │                                                  │之；扣案門號0000000000號行動電│
│  │                                                  │話（序號：00000000000000/D01號│
│  │                                                  │，含SIM卡）壹支、電子磅秤壹台 │
│  │                                                  │、分裝袋參批沒收。            │
└─┴─────────────────────────┴───────────────┘
 （二）販賣第二級毒品甲基安非他命予戊○○部分：
┌─┬─────────────────────────┬───────────────┐
│編│                犯罪事實                          │    罪名及宣告刑（含從刑）    │
│號│                                                  │                              │
├─┼─────────────────────────┼───────────────┤
│一│於九十八年七月十二日晚間十時九分許，戊○○以門號門│己○○販賣第二級毒品，累犯，處│
│  │號0000000000號行動電話與己○○之0000000000號行動電│有期徒刑柒年肆月。販賣第二級毒│
│  │話聯絡後，雙方約定在臺中市○○路○段二百六十七號七│品所得新臺幣貳仟元沒收，如全部│
│  │樓之六戊○○住處樓下，由己○○持售價二千元之甲基安│或一部不能沒收時，以其財產抵償│
│  │非他命，至該處販賣與戊○○。                      │之；扣案門號0000000000號行動電│
│  │                                                  │話（序號：ESN0AF9B446號，含SIM│
│  │                                                  │卡）壹支、電子磅秤壹台、分裝袋│
│  │                                                  │參批沒收。                    │
├─┼─────────────────────────┼───────────────┤
│二│於九十八年七月十三日，戊○○以門號0000000000號行動│己○○販賣第二級毒品，累犯，處│
│  │電話與己○○之門號0000000000號行動電話聯絡後，雙方│有期徒刑柒年貳月。販賣第二級毒│
│  │約定在臺中市○○路○段三百十五巷二十三號己○○住處│品所得新臺幣壹仟元沒收，如全部│
│  │樓下，由己○○持售價一千元之甲基安非他命，至該處販│或一部不能沒收時，以其財產抵償│
│  │賣與戊○○。                                      │之；扣案門號0000000000號行動電│
│  │                                                  │話（序號：ESN0AF9B446號，含SIM│
│  │                                                  │卡）壹支、電子磅秤壹台、分裝袋│
│  │                                                  │參批沒收。                    │
├─┼─────────────────────────┼───────────────┤
│三│於九十八年七月十五日，戊○○以門號0000000000號行動│己○○販賣第二級毒品，累犯，處│
│  │電話與己○○之門號0000000000號行動電話聯絡後，雙方│有期徒刑柒年貳月。販賣第二級毒│
│  │約定在臺中市○○路○段二百六十七號七樓之六戊○○住│品所得新臺幣壹仟元沒收，如全部│
│  │處樓下，由己○○持售價一千元之甲基安非他命，至該處│或一部不能沒收時，以其財產抵償│
│  │販賣與戊○○。                                    │之；扣案門號0000000000號行動電│
│  │                                                  │話（序號：ESN0AF9B446號，含SIM│
│  │                                                  │卡）壹支、電子磅秤壹台、分裝袋│
│  │                                                  │參批沒收。                    │
├─┼─────────────────────────┼───────────────┤
│四│於九十八年七月十六日，由戊○○以門號0000000000號行│己○○販賣第二級毒品，累犯，處│
│  │動電話與己○○之門號0000000000號行動電話聯絡後，雙│有期徒刑柒年貳月。販賣第二級毒│
│  │方約定在臺中市○○路○段三百十五巷二十三號己○○住│品所得新臺幣壹仟元沒收，如全部│
│  │處樓下，由己○○持售價一千元之甲基安非他命，至該處│或一部不能沒收時，以其財產抵償│
│  │販賣與戊○○。                                    │之；扣案門號0000000000號行動電│
│  │                                                  │話（序號：ESN0AF9B446號，含SIM│
│  │                                                  │卡）壹支、電子磅秤壹台、分裝袋│
│  │                                                  │參批沒收。                    │
├─┼─────────────────────────┼───────────────┤
│五│於九十八年七月十九日，戊○○以門號0000000000號行動│己○○販賣第二級毒品，累犯，處│
│  │電話與己○○之門號0000000000號行動電話聯絡後，雙方│有期徒刑柒年貳月。販賣第二級毒│
│  │約定在臺中市○○路○段三百十五巷二十三號己○○住處│品所得新臺幣壹仟元沒收，如全部│
│  │樓下，由己○○持售價一千元之甲基安非他命，至該處販│或一部不能沒收時，以其財產抵償│
│  │賣與戊○○。                                      │之；扣案門號0000000000號行動電│
│  │                                                  │話（序號：ESN0AF9B446號，含SIM│
│  │                                                  │卡）壹支、電子磅秤壹台、分裝袋│
│  │                                                  │參批沒收。                    │
├─┼─────────────────────────┼───────────────┤
│六│於九十八年七月二十日，戊○○以門號0000000000號行動│己○○販賣第二級毒品，累犯，處│
│  │電話與己○○之門號0000000000號行動電話聯絡後，雙方│有期徒刑柒年貳月。販賣第二級毒│
│  │約定在臺中市○○路○段三百十五巷二十三號己○○住處│品所得新臺幣壹仟元沒收，如全部│
│  │樓下，由己○○持售價一千元之甲基安非他命，至該處販│或一部不能沒收時，以其財產抵償│
│  │賣與戊○○。                                      │之；扣案門號0000000000號行動電│
│  │                                                  │話（序號：ESN0AF9B446號，含SIM│
│  │                                                  │卡）壹支、電子磅秤壹台、分裝袋│
│  │                                                  │參批沒收。                    │
├─┼─────────────────────────┼───────────────┤
│七│於九十八年七月二十二日，戊○○以門號0000000000號行│己○○販賣第二級毒品，累犯，處│
│  │動電話與己○○之門號0000000000號行動電話聯絡後，雙│有期徒刑柒年貳月。販賣第二級毒│
│  │方約定在臺中市○○路○段三百十五巷二十三號己○○住│品所得新臺幣壹仟元沒收，如全部│
│  │處樓下，由己○○持售價一千元之甲基安非他命，至該處│或一部不能沒收時，以其財產抵償│
│  │販賣與戊○○。                                    │之；扣案門號0000000000號行動電│
│  │                                                  │話（序號：ESN0AF9B446號，含SIM│
│  │                                                  │卡）壹支、電子磅秤壹台、分裝袋│
│  │                                                  │參批沒收。                    │
├─┼─────────────────────────┼───────────────┤
│八│於九十八年七月二十四日，戊○○以門號0000000000號行│己○○販賣第二級毒品，累犯，處│
│  │動電話與己○○之門號0000000000號行動電話聯絡後，雙│有期徒刑柒年陸月。販賣第二級毒│
│  │方約定在臺中市○○路○段三百十五巷二十三號己○○住│品所得新臺幣伍仟元沒收，如全部│
│  │處樓下，由己○○持售價五千元之甲基安非他命，至該處│或一部不能沒收時，以其財產抵償│
│  │販賣與戊○○。                                    │之；扣案門號0000000000號行動電│
│  │                                                  │話（序號：ESN0AF9B446號，含SIM│
│  │                                                  │卡）壹支、電子磅秤壹台、分裝袋│
│  │                                                  │參批沒收。                    │
└─┴─────────────────────────┴───────────────┘

司法院資訊處製作；財團法人民間司法改革基金會備份。
